臺灣高等法院高雄分院刑事判決　 100年度重上更(二)字第11號
上　訴　人
即　被　告　葉凱晴
選任辯護人　戴國石律師
上　訴　人
即　被　告　彭森田
選任辯護人　陳富勇律師
上　訴　人
即　被　告　許振儒
選任辯護人　萬維堯律師
上列上訴人等因妨害風化等案件，不服臺灣高雄地方法院95年度
訴字第1694號中華民國96年12月18日第一審判決（起訴案號：臺
灣高雄地方法院檢察署95年度偵字第3683號、3786號、9586號、
11446 號），提起上訴，判決後經最高法院第2 次發回更審，本
院判決如下：
    主  文
原判決關於葉凱晴、許振儒、彭森田部分撤銷。
葉凱晴共同連續犯臺灣地區與大陸地區人民關係條例第七十九條
第二項之圖利使大陸地區人民非法進入臺灣地區罪，處有期徒刑
肆年，減為有期徒刑貳年。扣案如附表一編號1 至28、31所示之
物，未扣案如附表一編號34至37所示之物，均沒收。
彭森田共同犯臺灣地區與大陸地區人民關係條例第七十九條第一
項之使大陸地區人民非法進入臺灣地區罪，處有期徒刑壹年捌月
，減為有期徒刑拾月。未扣案如附表一編號32、33所示之物，沒
收。
許振儒共同犯臺灣地區與大陸地區人民關係條例第七十九條第一
項之使大陸地區人民非法進入臺灣地區罪，處有期徒刑壹年肆月
，減為有期徒刑捌月，緩刑年，並應於本判決確定後陸個月內
，向公庫支付新臺幣伍萬元，並應向指定之政府機關、政府機構
、行政法人、社區或其他符合公益目的之機構或團體提供肆拾小
時之義務勞務，緩刑期間付保護管束。未扣案如附表一編號32、
33所示之物，沒收。
    事  實
一、葉凱晴（綽號「阿龍」、「龍哥」、「阿久」）意圖以假結
    婚之方式使大陸地區女子以探親名義入臺後再媒介以從事性
    交易牟利，明知大陸地區人民非經主管機關許可不得進入臺
    灣地區，且不得使大陸地區人民非法進入臺灣地區，竟於民
    國（以下同）92年間，與洪詳發（已判刑確定）達成協議，
    雙方約定由洪詳發前往大陸地區與當地女子辦理假結婚，俟
    大陸地區女子以探親名義來臺後，即由葉凱晴每月支付新台
    幣（下同）2 萬元予洪詳發以作為洪詳發擔任人頭丈夫之報
    酬。葉凱晴遂與洪詳發共同意圖營利基於使大陸地區人民非
    法進入臺灣地區之犯意聯絡，先由洪詳發接受葉凱晴之安排
    於92年11月間前往大陸地區，俟洪詳發抵達大陸地區重慶市
    後，即依葉凱晴之指示與明知彼此均無結婚真意之大陸地區
    女子黃富琴（業經遣返出境）接洽，繼於92年11月20日偕同
    前往大陸地區重慶市公證處辦理虛偽合意之結婚登記及公證
    ，藉以取得該公證處核發之（2003）渝證字第16287 號結婚
    公證書。嗣洪詳發返回臺灣地區後，乃於92年12月17日持上
    開結婚證書及結婚公證書等文件前往財團法人海峽交流基金
    會（下稱海基會）辦理認證，以取得該基金會核發之證明書
    。又葉凱晴、洪詳發均明知洪詳發與黃富琴間之婚姻為欠缺
    結婚真意之無效婚姻，竟仍與黃富琴（使公務員登載不實文
    書部分，業經檢察官職權另為不起訴處分確定）共同基於使
    公務員登載不實文書之犯意聯絡，推由洪詳發於92年12月17
    日持前揭結婚證書、結婚公證書及海基會證明書等文件，前
    往屏東縣屏東市戶政事務所辦理結婚登記，以洪詳發與黃富
    琴結婚之不實事項申請辦理結婚之戶籍登記，並填載內容不
    實之結婚登記申請書，致使該戶政事務所承辦結婚登記之不
    知情公務員，將洪詳發與黃富琴假結婚之不實事項登載於職
    務上掌管戶籍登記簿冊之公文書上，並據以核發洪詳發配偶
    欄為黃富琴之不實登記戶籍謄本予洪詳發，足生損害於戶政
    機關對於戶籍婚姻登記資料管理之正確性。繼葉凱晴與洪詳
    發再於94年6 月20日推由洪詳發前往高雄市政府警察局苓雅
    分局轄區派出所向員警王志勇、黃金淦辦理對保手續，並填
    具大陸地區人民進入臺灣地區保證書以表明願意負擔黃富琴
    入境臺灣地區之保證責任，繼經員警王志勇、黃金淦查核後
    於前揭保證書「對保或證明機關（構）簽註意見欄」加蓋其
    職章後完成對保；復於94年7 月6 日，推由洪詳發檢具上開
    結婚公證書、海基會證明書、大陸地區人民進入臺灣地區保
    證書及戶籍謄本等文件，至內政部警政署入出境管理局（下
    稱入出境管理局，現已更名為內政部入出國及移民署）以申
    請配偶來臺團聚為由，填具大陸地區人民入出臺灣地區申請
    書，並持向入出境管理局申請核發黃富琴之中華民國臺灣地
    區旅行證，經入出境管理局承辦之公務員實質審查後，於94
    年7 月11日誤為准予核發黃富琴之中華民國臺灣地區旅行證
    ，使黃富琴得於94年8 月間搭機非法進入臺灣地區。其後葉
    凱晴並按其與洪詳發之前揭約定，於不詳時、地，依約每月
    交付2 萬元予洪詳發，以作為洪詳發協助辦理前揭假結婚事
    宜及擔任人頭丈夫之報酬。葉凱晴俟黃富琴以前開方式進入
    臺灣地區後，即自94年8 月間起，由其擔任黃富琴（花名「
    妮妮」）之經紀人，與共同經營「大同應召站」真實姓名年
    籍不詳綽號「阿考」及「阿峰」之成年男子（該2 人未據起
    訴）、以不詳代價受雇於「大同應召站」負責收取、彙整黃
    富琴性交易代價之張豐臻（已判刑確定，綽號「阿佳」）、
    受雇於「大同應召站」擔任馬伕真實姓名年籍不詳綽號「阿
    昌」及「阿良」之成年男子（該2 人亦未據起訴），共同基
    於意圖使女子與他人為性交之行為而媒介以營利為常業之犯
    意聯絡，由葉凱晴將黃富琴之聯絡方式提供予「大同應召站
    」，再由該應召站代為媒介性交易之男客，當有男客需求性
    交易時，該應召站即撥打黃富琴所使用之門號0000000000號
    、0000000000號行動電話通知黃富琴從事性交易，並撥打電
    話通知馬伕即綽號「阿昌」或「阿良」之成年男子駕駛自小
    客車搭載黃富琴前往高雄市各飯店、賓館與男客為性交行為
    ，每次性交易後黃富琴即將所取得之性交易所得1,700 元交
    付予綽號「阿昌」及「阿良」之成年男子，再由綽號「阿昌
    」或「阿良」之成年男子將黃富琴每日之性交易所得裝於記
    載黃富琴花名「妮妮」及金額之信封，並再交付予駕駛車號
    9S-3618 號自小客車於高雄市○○路一帶等候之張豐臻，待
    張豐臻彙整後再於高雄市○○路與七賢路口交付予前揭綽號
    「阿峰」之成年男子，渠等之拆帳方式為應召站先抽取前揭
    1,700 元中之510 元，馬伕即綽號「阿昌」或「阿良」之成
    年男子則抽取每小時200 元之薪資，其餘則均歸葉凱晴所有
    ，待葉凱晴抽滿20萬元後，原歸葉凱晴所有部分則由葉凱晴
    從中抽取190 元作為管理費用，其餘則歸黃富琴所有。葉凱
    晴、張豐臻及綽號「阿考」、「阿峰」、「阿昌」及「阿良
    」之成年男子並均恃此收入維生，以之為常業。另葉凱晴平
    日就前揭媒介性交易之相關事宜，均是以其所使用之門號00
    00000000號行動電話與黃富琴所使用之前揭門號行動電話聯
    絡。
二、彭森田亦明知大陸地區人民非經主管機關許可不得進入臺灣
    地區，且不得使大陸地區人民非法進入臺灣地區，竟於93年
    間，與許振儒達成協議，由彭森田負責安排許振儒前往大陸
    地區與當地女子辦理假結婚，使大陸地區女子以探親名義來
    臺。彭森田遂與許振儒共同基於使大陸地區人民非法進入臺
    灣地區之犯意聯絡，先由許振儒接受彭森田之安排於93年9
    月19日前往大陸地區，俟許振儒抵達大陸地區河南省後，即
    依彭森田之指示與明知彼此均無結婚真意之大陸地區女子高
    秋雨（業經遣返出境）接洽，繼於93年9 月20日偕同前往大
    陸地區湖南省公證處辦理虛偽合意之結婚登記及公證，藉以
    取得該公證處核發之（2004）豫證民字第1024號結婚公證書
    。嗣許振儒於93年9 月23日返回臺灣地區後，即推由許振儒
    於93年10月8 日持上開結婚證書及結婚公證書等文件前往海
    基會辦理認證，以取得該基金會核發之證明書。復於同日推
    由許振儒至高雄市政府警察局鼓山分局轄區派出所向員警辦
    理對保手續，並填具大陸地區人民進入臺灣地區保證書以表
    明願意負擔高秋雨入境臺灣地區之保證責任，繼經承辦員警
    查核後於前揭保證書「對保或證明機關（構）簽註意見欄」
    加蓋其職章後完成對保；再於93年10月12日，由許振儒委由
    不知情之代辦業者蘇砡慧檢具上開結婚公證書、海基會證明
    書、大陸地區人民進入臺灣地區保證書等文件，至入出境管
    理局以申請配偶來臺團聚為由，填具大陸地區人民進入臺灣
    地區旅行證申請書，並持向入出境管理局申請核發高秋雨之
    中華民國臺灣地區旅行證，經入出境管理局承辦之公務員實
    質審查後，於93年11月12日誤為准予核發高秋雨之中華民國
    臺灣地區旅行證，使高秋雨得於93年12月31日搭機非法進入
    臺灣地區。另彭森田平日均係以其所使用之門號0000000000
    號行動電話與許振儒所使用之門號0000000000號行動電話聯
    絡假結婚之後續相關事宜。又彭森田及許振儒均明知許振儒
    與高秋雨間之婚姻為欠缺結婚真意之無效婚姻，竟仍與高秋
    雨（使公務員登載不實文書部分，業經檢察官職權另為不起
    訴處分確定）共同基於使公務員登載不實文書之犯意聯絡，
    推由許振儒於94年1 月6 日持前揭結婚證書、結婚公證書及
    海基會證明書等文件，前往高雄市新興區戶政事務所辦理結
    婚登記，以許振儒與高秋雨結婚之不實事項申請辦理結婚之
    戶籍登記，並填載內容不實之結婚登記申請書，致使該戶政
    事務所承辦結婚登記之不知情公務員，將許振儒與高秋雨假
    結婚之不實事項登載於職務上掌管戶籍登記簿冊之公文書上
    ，並據以核發許振儒配偶欄為高秋雨之不實登記戶籍謄本予
    許振儒，足生損害於戶政機關對於戶籍婚姻登記資料管理之
    正確性。
三、葉凱晴復承前意圖營利使大陸地區人民非法進入臺灣地區之
    概括犯意，於94年5 月間，向吳志誠（另經檢察官為緩起訴
    處分）告稱可免費招待其前往大陸地區旅遊，順便與當地女
    子辦理假結婚，並約定俟大陸地區女子來臺後，由葉凱晴每
    10天支付1 萬元予吳志誠以作為吳志誠協助辦理假結婚事宜
    及擔任人頭丈夫之報酬等語，吳志誠乃意圖獲取前揭免費招
    待前往大陸地區旅遊與不法人頭丈夫報酬之利益而應允之。
    渠等2 人遂共同基於意圖營利使大陸地區人民非法進入臺灣
    地區之犯意聯絡，先由吳志誠接受葉凱晴之安排於94年5 月
    間前往大陸地區，俟吳志誠抵達大陸地區四川省後，即依葉
    凱晴之指示與明知彼此均無結婚真意之大陸地區女子方正琴
    （業經遣返出境）接洽，繼於94年5 月9 日偕同前往大陸地
    區四川省公證處辦理虛偽合意之結婚登記及公證，藉以取得
    該公證處核發之（2005）川省公證字第7090號結婚公證書。
    嗣吳志誠返回臺灣地區後，乃於94年6 月9 日持上開結婚證
    書及結婚公證書等文件前往海基會辦理認證，以取得該基金
    會核發之證明書；復於94年6 月16日至高雄市政府警察局三
    民第一分局三民派出所向員警辦理對保手續，並填具大陸地
    區人民進入臺灣地區保證書以表明願意負擔方正琴入境臺灣
    地區之保證責任，繼經承辦員警查核後於前揭保證書「對保
    或證明機關（構）簽註意見欄」簽註意見並加蓋其職章後完
    成對保；再於94年6 月22日，檢具上開結婚公證書、海基會
    證明書、大陸地區人民進入臺灣地區保證書等文件，至入出
    境管理局以申請配偶來臺團聚為由，填具大陸地區人民進入
    臺灣地區旅行證申請書，並持向入出境管理局申請核發方正
    琴之中華民國臺灣地區旅行證，經入出境管理局承辦之公務
    員實質審查後，於94年9 月9 日誤為准予核發方正琴之中華
    民國臺灣地區旅行證，使方正琴得於94年11月24日搭機由高
    雄小港國際機場非法進入臺灣地區，其後葉凱晴並按其與吳
    志誠之前揭約定，於不詳時、地，依約每10日交付1 萬元予
    吳志誠，作為吳志誠協助辦理前揭假結婚事宜及擔任人頭丈
    夫之報酬。又葉凱晴亦明知吳志誠與方正琴間之婚姻為欠缺
    結婚真意之無效婚姻，竟承前使公務員登載不實文書之概括
    犯意，與同具上開犯意聯絡之吳志誠、方正琴（使公務員登
    載不實文書部分，業經檢察官職權另為不起訴處分確定），
    共同推由吳志誠於94年11月29日持前揭結婚證書、結婚公證
    書及海基會證明書等文件，前往高雄市三民區戶政事務所辦
    理結婚登記，以吳志誠與方正琴結婚之不實事項申請辦理結
    婚之戶籍登記，並填載內容不實之結婚登記申請書，致使該
    戶政事務所承辦結婚登記之不知情公務員，將吳志誠與方正
    琴假結婚之不實事項登載於職務上掌管戶籍登記簿冊之公文
    書上，並據以核發吳志誠配偶欄為方正琴之不實登記戶籍謄
    本予吳志誠，足生損害於戶政機關對於戶籍婚姻登記資料管
    理之正確性。葉凱晴俟方正琴以前開方式進入臺灣地區後，
    即自94年11月間起，由其擔任方正琴（花名「明明」或「披
    薩」）之經紀人，與前揭共同經營「大同應召站」綽號「阿
    考」及「阿峰」之成年男子、以不詳代價受雇於「大同應召
    站」負責收取、彙整方正琴性交易代價之張豐臻、受雇於「
    大同應召站」擔任馬伕之蘇智雄，共同基於意圖使女子與他
    人為性交之行為而媒介以營利為常業之犯意聯絡，由葉凱晴
    將方正琴之聯絡方式提供予「大同應召站」，再由該應召站
    代為媒介性交易之男客，當有男客需求性交易時，該應召站
    即撥打方正琴所使用之門號0000000000號行動電話通知方正
    琴從事性交易，並撥打蘇智雄所使用之門號0000000000號、
    0000000000號之行動電話，通知蘇智雄駕駛車號ZK-4159 號
    自小客車搭載方正琴前往高雄市各飯店、賓館與男客為性交
    行為，每次性交易後方正琴即將所取得之性交易所得1,700
    元交予蘇智雄，再由蘇智雄將方正琴每日性交易所得裝於記
    載方正琴花名「明明」或「披薩」及金額之信封內，再交付
    予駕駛車號9S-3618 號自小客車於高雄市○○路一帶等候之
    張豐臻，待張豐臻彙整後再於高雄市○○路與中山路口交付
    予前揭綽號「阿峰」之成年男子，渠等之拆帳方式為應召站
    先抽取前揭1,700 元中之不詳金額，另蘇智雄則抽取每小時
    200 元之薪資，剩餘金額再由葉凱晴從中抽取不詳金額之管
    理費用，其餘則歸方正琴所有。葉凱晴、張豐臻、蘇智雄及
    綽號「阿考」及「阿峰」之成年男子並均恃此收入維生，以
    之為常業。另葉凱晴平日就前揭媒介性交易之事宜，均是以
    其所使用之門號0000000000號行動電話與方正琴、蘇智雄所
    使用之前揭門號行動電話聯絡。
四、葉凱晴再於94年5 月間，承前意圖營利使大陸地區人民非法
    進入臺灣地區之概括犯意，向黃聰煌（另經檢察官為緩起訴
    處分）告稱可免費招待其前往大陸地區旅遊，順便與當地女
    子辦理假結婚，並約定俟大陸地區女子來臺後，由葉凱晴每
    月支付3 萬元予黃聰煌以作為黃聰煌協助辦理假結婚事宜及
    擔任人頭丈夫之報酬等語，黃聰煌乃意圖獲取前揭免費招待
    前往大陸地區旅遊與不法人頭丈夫報酬之利益而應允之。渠
    等2 人遂共同基於意圖營利使大陸地區人民非法進入臺灣地
    區之犯意聯絡，先由黃聰煌接受葉凱晴之安排於94年5 月8
    日前往大陸地區，俟黃聰煌抵達大陸地區重慶市後，即依葉
    凱晴之指示與明知彼此均無結婚真意之大陸地區女子蔣蓓（
    業經遣返出境）接洽，繼於94年5 月11日偕同前往大陸地區
    重慶市公證處辦理虛偽合意之結婚登記及公證，藉以取得該
    公證處核發之（2005）渝證字第410 號結婚公證書。嗣黃聰
    煌於94年5 月13日返回臺灣地區後，乃於94年6 月8 日持上
    開結婚證書及結婚公證書等文件前往海基會辦理認證，以取
    得該基金會核發之證明書；復於94年6 月23日至高雄市政府
    警察局三民第二分局轄區派出所向員警張維孝辦理對保手續
    ，並填具大陸地區人民進入臺灣地區保證書以表明願意負擔
    蔣蓓入境臺灣地區之保證責任，繼經員警張維孝查核後於前
    揭保證書「對保或證明機關（構）簽註意見欄」加蓋其職章
    後完成對保；再於94年6 月27日，檢具上開結婚公證書、海
    基會證明書、大陸地區人民進入臺灣地區保證書等文件，至
    入出境管理局以申請配偶來臺團聚為由，填具大陸地區人民
    進入臺灣地區旅行證申請書，並持向入出境管理局申請核發
    蔣蓓之中華民國臺灣地區旅行證，經入出境管理局承辦之公
    務員實質審查後，於94年9 月15日誤為准予核發蔣蓓之中華
    民國臺灣地區旅行證，使蔣蓓得於94年10月29日搭機由高雄
    小港國際機場非法進入臺灣地區，其後葉凱晴並按其與黃聰
    煌之前揭約定，於不詳時、地，依約每月交付3 萬元予黃聰
    煌，作為黃聰煌協助辦理前揭假結婚事宜及擔任人頭丈夫之
    報酬。又葉凱晴亦明知黃聰煌與蔣蓓間之婚姻為欠缺結婚真
    意之無效婚姻，竟承前使公務員登載不實文書之概括犯意，
    與同具上開犯意聯絡之黃聰煌、蔣蓓（使公務員登載不實文
    書部分，業經檢察官職權另為不起訴處分確定），共同推由
    黃聰煌於94年11月28日持前揭結婚證書、結婚公證書及海基
    會證明書等文件，前往高雄市三民區戶政事務所辦理結婚登
    記，以黃聰煌與蔣蓓結婚之不實事項申請辦理結婚之戶籍登
    記，並填載內容不實之結婚登記申請書，致使該戶政事務所
    承辦結婚登記之不知情公務員，將黃聰煌與蔣蓓結婚之不實
    事項登載於職務上掌管戶籍登記簿冊之公文書上，並據以核
    發黃聰煌配偶欄為蔣蓓之不實登記戶籍謄本予黃聰煌，足生
    損害於戶政機關對於戶籍婚姻登記資料管理之正確性。葉凱
    晴俟蔣蓓以前開方式進入臺灣地區後，即自94年11月間起，
    由其擔任蔣蓓（花名「蕭雅瑄」）之經紀人，與前揭共同經
    營「大同應召站」綽號「阿考」及「阿峰」之成年男子、以
    不詳代價受雇於「大同應召站」負責收取、彙整方正琴性交
    易代價之張豐臻、受雇於「大同應召站」擔任馬伕之陳耶丹
    （另經檢察官為緩起訴處分），共同基於意圖使女子與他人
    為性交之行為而媒介以營利為常業之犯意聯絡，由葉凱晴將
    蔣蓓之聯絡方式提供予「大同應召站」，再由該應召站代為
    媒介性交易之男客，當有男客需求性交易時，該應召站即撥
    打蔣蓓所使用之門號0000000000號、0000000000號行動電話
    通知蔣蓓從事性交易，並撥打陳耶丹所使用之門號00000000
    00號、0000000000號之行動電話，通知陳耶丹駕駛車號3B-7
    182 號自小客車搭載蔣蓓前往高雄市各飯店、賓館與男客為
    性交行為，每次性交易後蔣蓓即將所取得之性交易所得1,70
    0 元交予陳耶丹，再由陳耶丹以前揭門號行動電話撥打張豐
    臻所使用之門號0000000000號行動電話確認交付款項地點後
    ，於約定地點將蔣蓓每日性交易所得裝於記載蔣蓓花名「蕭
    亞瑄」及金額之信封內交付予張豐臻，待張豐臻彙整後再於
    高雄市○○路與中山路口交付予前揭綽號「阿峰」之成年男
    子，渠等之拆帳方式為應召站先抽取前揭1,700 元中之510
    元，另陳耶丹則抽取每小時200 至400 元不等之薪資，剩餘
    金額再由葉凱晴從中抽取不詳金額之管理費用，其餘則歸蔣
    蓓所有。葉凱晴、張豐臻、陳耶丹及綽號「阿考」及「阿峰
    」之成年男子並均恃此收入維生，以之為常業。另葉凱晴平
    日就前揭媒介性交易之事宜，均是以其所使用之門號000000
    0000號行動電話與蔣蓓、陳耶丹所使用之前揭門號行動電話
    聯絡。
五、嗣經警持臺灣高雄地方法院檢察署檢察官核發之拘票及臺灣
    高雄地方法院核發之搜索票，分別：(一)於95年1 月19日上午
    4 時許，在黃富琴位在高雄市苓雅區○○○路29號9 樓之4
    租屋處將黃富琴拘提到案，並當場執行搜索扣得如附表一編
    號28所示之結婚證書及如附表二編號27至29所示之行動電話
    及電話記錄卡等物：(二)於95年1 月19日上午4 時許，在高雄
    市前金區○○○街上閤屋停車場旁將袁振新拘提到案，並當
    場於袁振新所駕駛之車號1167-JQ 號自小客車內扣得如附表
    一編號30及附表二編號34、35所示之行動電話等物；(三)於95
    年1 月19日上午4 時52分許，在高雄市新興區○○○路18號
    前將葉凱晴拘提到案，並當場扣得如附表一編號1 至4 所示
    之行動電話、記事本、花名冊、入境面談教戰守則及如附表
    二編號1 至5 所示之行動電話、商業本票及行動電話SIM 卡
    等物；另於同日上午11時30分許，至葉凱晴位在高雄市三民
    區○○○街38巷16號3 樓之住處執行搜索，當場扣得如附表
    一編號5 至7 所示之記帳單、辦理大陸新娘諮詢表、記事本
    及如附表二編號6 至9 所示之步槍子彈、他人身分證影本、
    護照、台胞證等物；(四)於95年1 月19日上午5 時許，在高雄
    市○○區○○路291 號前將蘇智雄拘提到案，並當場於其所
    駕駛之車號ZK-4159 號自小客車內扣得如附表一編號25至27
    所示之行動電話及二聯複寫估價單等物；(五)於95年1 月19日
    上午5 時5 分許，在高雄市前金區○○○街145 號「凱莎琳
    庭園大飯店」櫃檯前將方正琴拘提到案，並當場扣得如附表
    一編號23、24所示之行動電話及潤滑油等物；(六)於95年1 月
    19日上午6 時許，在高雄市前鎮區○○○路206 號前將高秋
    雨拘提到案，並當場扣得如附表一編號26所示之行動電話；
    (七)於95年1 月19日上午6 時20分許，在高雄市○○路與林森
    路口將張豐臻拘提到案，並當場執行搜索而於張豐臻所駕駛
    之車號9S-3618 號自小客車內，扣得如附表一編號8 至16所
    示之行動電話、帳冊、現金97,280元（起訴書誤載為56,647
    元）、夾鏈袋、信封紅包袋及如附表二編號10至14所示之存
    摺、印章、行動電話、入境面談交戰守則等物；(八)於95年1
    月19日上午7 時許，在蔣蓓位在高雄市三民區○○○路297
    號6 樓之5 租屋處將蔣蓓拘提到案，並當場執行搜索扣得如
    附表一編號17、18所示之結婚證書、海基會證明書及附表二
    編號15至22所示之行動電話、記事本、房屋租賃契約書、入
    出境許可證影本、出境登記表影本、旅客證件留存收據影本
    、流動人口登記聯單等物；(九)於95年1 月19日上午7 時45分
    許，在吳志誠位在高雄市○○區○○街188 之2 號住處將吳
    志誠拘提到案，並當場執行搜索扣得如附表二編號25所示之
    交易估價單；(十)於95年1 月19日上午8 時許，在陳耶丹位在
    高雄市○○區○○路76巷26號5 樓之2 住處將陳耶丹拘提到
    案，並當場執行搜索扣得如附表一編號19、20所示之行動電
    話，另在陳耶丹所駕駛之車號3B-7182 號自小客車內扣得如
    附表一編號21至24所示之信封袋、每日交錢記錄、支出收入
    表及警方偵防車車號表等物，始循線查知上情。
六、案經高雄市政府警察局移送臺灣高雄地方法院檢察署檢察官
    偵查起訴。
    理  由
壹、關於傳聞證據之證據能力審查部分
一、按被告以外之人於審判外之言詞或書面陳述，除法律有規定
    者外，不得作為證據；又被告以外之人於審判中有滯留國外
    或所在不明而無法傳喚或傳喚不到之情形者，其於檢察事務
    官、司法警察官或司法警察調查中所為之陳述，經證明具有
    可信之特別情況，且為證明犯罪事實之存否所必要者，得為
    證據，刑事訴訟法第159 條第1 項、第159 條之3 第3 款分
    別定有明文。本件證人高秋雨於警詢中所為之陳述，雖為審
    判外所為之陳述，而為傳聞證據，惟證人已經遣送出境，是
    上開證人於審判中有滯留國外而無法傳喚之情事，而證人高
    秋雨於警詢中所為之陳述，均係關於其以假結婚方式非法進
    入臺灣地區及其後經媒介從事性交易之情形，均係就其之親
    身經歷所為，且均係在員警告知相關訴訟上權利後所述，並
    無違背其意願而為陳述之可能，又有全程錄音，堪認尚無不
    能自由陳述或遭違法取供之情事，而具有信用性，即具可信
    之特別情況，並為證明本案被告彭森田、許振儒有關本件犯
    罪事實存否所必要，參諸上開規定，應認具有證據能力，而
    均得作為本案之證據。
二、按被告以外之人於偵查中向檢察官所為之陳述，除顯有不可
    信之情況者外，得為證據，刑事訴訟法第159 條之1 第2 項
    定有明文。次按92年9 月1 日施行之刑事訴訟法，已酌採英
    美法系之傳聞法則，於第159 條第1 項明定被告以外之人，
    於審判外之言詞或書面陳述，除法律有規定者外，不得作為
    證據，用以保障被告之反對詰問權。而本法所規定傳聞法則
    之例外，其中就被告以外之人於偵查中向檢察官所為之陳述
    ，因檢察官代表國家偵查犯罪時，原則上當能遵守法定程序
    ，且被告以外之人如有具結能力，仍應依法具結，以擔保其
    係據實陳述，故於第159 條之1 第2 項明定「除顯有不可信
    之情況者外」，得為證據。而所謂「顯有不可信性」，係指
    陳述是否出於供述者之真意、有無違法取供情事之信用性而
    言，故應就偵查筆錄製作之原因、過程及其功能等加以觀察
    其信用性，據以判斷該傳聞證據是否無顯不可信之情況而例
    外具有證據能力（最高法院94年台上字第629 號判決意旨參
    照）。查證人高秋雨於偵查中向檢察官所為之陳述，均已依
    法於檢察官訊問時具結，已可擔保其於偵查中均係據實陳述
    ，另證人高秋雨於審判中均有滯留國外而無法傳喚到庭接受
    詰問之情事，亦業如前述。準此，證人高秋雨於偵查中所為
    之陳述並無顯有不可信之情況，且與本案相關待證事實具有
    關連性，自應具有證據能力，均得為本案之證據。
三、按有事實足認被告或犯罪嫌疑人有最輕本刑為3 年以上有期
    徒刑之罪嫌，並危害國家安全或社會秩序情節重大，而有相
    當理由可信其通訊內容與本案有關，且不能或難以其他方法
    蒐集或調查證據者，得發通訊監察書，前項通訊監察書，偵
    查中由檢察官依司法警察機關聲請或依職權核發，審判中由
    法官依職權核發，修正前通訊保障及監察法第5 條第1 項第
    1 款、第2 項定有明文。查本件查獲員警係於偵辦另案被告
    莊錦基等人涉嫌違反組織犯罪防制條例案件過程中，對於上
    開案件被告所使用之電話實施通訊監察，而於監聽過程中得
    知本案被告葉凱晴等人亦涉有妨害風化等罪嫌，佐以查獲之
    大陸地區女子均陳稱係假結婚來台賣淫，渠等方式均係大陸
    仲介先找尋有意願至臺灣賣淫之大陸地區女子，再由臺灣仲
    介尋覓人頭丈夫，待大陸地區女子假結婚來台後，再聯絡應
    召站雇用馬伕載送大陸地區女子至各大飯店賣淫等語，遂認
    定被告葉凱晴等人係具有上開多重犯罪結構組織之「人蛇集
    團」，乃以被告葉凱晴等人涉嫌違反組織犯罪防制條例第3
    條第1 項規定向臺灣高雄地方法院檢察署檢察官聲請核發臺
    灣高雄地方法院檢察署94年12月21日94雄檢博羽字聲監字第
    2677號通訊監察書，以對被告葉凱晴所使用之門號00000000
    00號行動電話、陳耶丹所使用之0000000000號、0000000000
    號行動電話、蔣蓓所使用之門號0000000000號行動電話、黃
    聰煌所使用之0000000000號行動電話、高秋雨所使用之0000
    000000號行動電話實施通訊監察，嗣後經監聽結果因發現被
    告葉凱晴等人並無使用強暴、脅迫之方式而不符合犯罪組織
    之要件，遂改以被告葉凱晴等人涉嫌違反臺灣地區與大陸地
    區人民關係條例第79條第2 項規定聲請臺灣高雄地方法院檢
    察署檢察官聲請核發該署95年1 月6 日95雄檢博羽聲監字第
    92號、95年1 月9 日95雄檢博羽聲監續字第110 、111 、11
    2 號、95年1 月13日95雄檢博羽聲監字第202 號通訊監察書
    ，以對方正琴所使用之0000000000號行動電話、蔣蓓所使用
    之0000000000號行動電話、袁振新所使用之0000000000號行
    動電話、被告彭森田所使用之0000000000號行動電話等實施
    通訊監察等情，業據證人即本件查獲員警李秀玲於原審審理
    中結證明確（見原審卷(三)第193 至195 頁），並有高雄市政
    府警察局刑警大隊95年1 月18日偵查報告1 份（見A9偵卷第
    13至15頁）、上開通訊監察書及電話附表6 份（見A9偵卷第
    16至26頁、原審卷(一)第115 至117 頁）在卷可據，亦有另案
    被告莊錦基因違反臺灣地區與大陸地區人民關係條例等案件
    而經判刑之本院95年度上訴字第2009號刑事判決1 份及相關
    卷宗在卷可查。是以，本件查獲員警既係於另案實施通訊監
    察中得知被告葉凱晴等人涉嫌以犯罪組織型態引進大陸地區
    女子來台從事賣淫，而認有事實足認被告葉凱晴等人涉嫌違
    反組織犯罪防制條例第3 條第1 項之規定，危害國家安全或
    社會秩序情節重大，有相當理由可信渠等通訊內容與本案有
    關，且不能或難以其他方法蒐集或調查證據而聲請檢察官核
    發通訊監察書，繼經檢察官審核無訛後准予核發上開通訊監
    察書而對被告葉凱晴等人所使用之前開行動電話門號實施通
    訊監察，復因於監聽過程中發現被告葉凱晴等人並無使用強
    暴、脅迫之方式而不符合犯罪組織之要件，遂改以被告葉凱
    晴等人涉嫌違反臺灣地區與大陸地區人民關係條例第79條第
    2 項規定聲請檢察官續行核發通訊監察書，亦經檢察官審核
    無誤後予以准許，其聲請及核發之程序均符合通訊保障及監
    察法前揭相關規定，自為合法之通訊監察，則於通訊監察期
    間所取得被告葉凱晴等人上開行動電話通話通訊監察錄音既
    經正當法律程序取得，且與本案之相關待證事實具有關連性
    ，既無違法取證之瑕疵，自均得作為本案之證據。
四、證人即共同被告許振儒在警詢中證述有關被告彭森田犯罪事
    實部分係屬被告以外之人在審判外之陳述，依刑事訴訟法第
    159 條第1 項規定無證據能力。
五、(一)按被告以外之人於審判外之陳述，雖不符前四條之規定，
    而經當事人於審判程序同意作為證據，法院審酌該言詞陳述
    或書面陳述作成時之情況，認為適當者，亦得為證據，刑事
    訴訟法第159 條之5 第1 項定有明文。
    (二)本件檢察官、被告之選任辯護人及被告於本院準備程序時
    ，除上開一、至四、之部分外，已表示對下列所引證據屬被
    告以外之人在審判外陳述之傳聞證據部分，均同意作為證據
    。本院斟酌上開證據並無違法取得之情事，亦無證明力明顯
    過低之情形，依各該審判外供述證據製作當時之過程、內容
    、功能等情況，加以綜合判斷，認具備合法可信之適當性保
    障，認為作為本件被告葉凱晴、彭森田、許振儒等3 人認定
    犯罪有無之證據亦屬適當，是均得採為本件論斷之證據。
貳、認定本件犯罪之證據及理由
一、被告答辯及渠等辯護人辯護意旨：
  (一)上訴人即被告葉凱晴部分：
    訊據被告葉凱晴業於本院前審及本院審理時對於前開犯罪事
    實，均坦承不諱，於本院辯稱：被告葉凱晴並非主要負責人
    ，原審對被告之量刑卻係所有共同被告中最重者，原審之量
    刑明顯過重云云。
  (二)上訴人即被告許振儒部分：
    訊據被告許振儒固坦承使用門號0000000000號行動電話，且
    卷附通訊監察譯文確係伊與被告彭森田之通話內容，及其確
    曾前往大陸地區與大陸地區女子高秋雨結婚之事實，惟矢口
    否認有何使大陸地區人民非法進入臺灣地區及使公務員登載
    不實文書之犯行，於原審辯稱：我係透過彭森田介紹至大陸
    地區娶高秋雨，也有在當地宴客，返台後也有一起同住，惟
    於94年初因與高秋雨因吵架分居，之後就未同住，但雙方還
    是有電話聯絡，原本我要與高秋雨離婚，但因為高秋雨以欲
    留台打工為由央求不要離婚，所以我才沒有辦離婚，至我於
    偵查中會坦承假結婚，係因為檢察官說承認可以判輕一點，
    我才會亂編每月收取3 萬元之人頭丈夫費用，但事實上被告
    彭森田並未給我任何費用，我與高秋雨是真結婚云云。於本
    院審理時亦辯稱：是彭森田介紹伊與大陸地區女子高秋雨結
    婚，是真的結婚，彭森田並有陪伊到大陸去，伊只有付約8
    萬元給高秋雨的家人，並未收取3 萬元人頭丈夫費用，伊沒
    有以假結婚的方式使大陸地區女子非法進入台灣地區云云。
  (三)上訴人即被告彭森田部分：
    訊據被告彭森田固坦承確有使用門號0000000000號行動電話
    ，且卷附通訊監察譯文確係伊與被告許振儒之通話內容，及
    其確曾介紹並陪同被告許振儒前往大陸地區與大陸地區女子
    高秋雨結婚之事實，惟矢口否認有何意圖營利使大陸地區人
    民非法進入臺灣地區、使公務員登載不實文書之犯行，辯稱
    ：伊僅係單純介紹被告許振儒與高秋雨認識，並不清楚日後
    他們交往情形，也沒有獲取任何報酬，伊並沒有安排被告許
    振儒與高秋雨假結婚云云。辯護人亦為被告彭森田辯護稱：
    除被告許振儒、高秋雨外，被告彭森田與其他同案被告並不
    認識，而觀諸卷內證據亦可得知高秋雨來台手續均非被告彭
    森田所辦理，又卷內證據均不足以證明被告彭森田確有為賺
    取不法利益而介紹許振儒與高秋雨為假結婚而使大陸地區女
    子非法進入台灣地區云云等語。
二、本院得心證之理由：
  (一)大陸地區女子黃富琴係先於92年11月20日在大陸地區與共同
    被告洪詳發至重慶市公證處辦理結婚登記及公證，並取得該
    公證處核發之（2003）渝證字第16287 號結婚公證書，嗣共
    同被告洪詳發返回臺灣地區，即於同年12月17日持上開結婚
    證書及結婚公證書等文件前往海基會辦理認證，以取得該基
    金會核發之證明書，繼於同日再持前揭結婚證書、結婚公證
    書及海基會證明書等文件，前往屏東縣屏東市戶政事務所辦
    理結婚登記，並填載結婚登記申請書，使該戶政事務所承辦
    結婚登記之公務員，將共同被告洪詳發與黃富琴結婚之事項
    登載於職務上掌管戶籍登記簿冊之公文書上，並據以核發共
    同被告洪詳發配偶欄為黃富琴之戶籍謄本予被告洪詳發，復
    於94年6 月20日至高雄市政府警察局苓雅分局轄區派出所向
    員警黃金淦辦理對保手續，並填具大陸地區人民進入臺灣地
    區保證書以表明願意負擔黃富琴入境臺灣地區之保證責任，
    繼經員警黃金淦等查核後於前揭保證書「對保或證明機關（
    構）簽註意見欄」加蓋其職章後完成對保，再於同年7 月6
    日檢具上開結婚公證書、海基會證明書、大陸地區人民進入
    臺灣地區保證書及戶籍謄本等文件，至入出境管理局以申請
    配偶來臺團聚為由，填具大陸地區人民進入臺灣地區旅行證
    申請書，並持向入出境管理局申請核發黃富琴之中華民國臺
    灣地區旅行證，經入出境管理局承辦之公務員審查後，於同
    年7 月11日准予核發黃富琴之中華民國臺灣地區旅行證，黃
    富琴遂於同年8 月間搭機進入臺灣地區；又黃富琴於進入臺
    灣地區後，即自94年8 月間起，以「妮妮」為花名，由真實
    姓名年籍不詳綽號「阿昌」或「阿良」之成年男子駕駛自小
    客車搭載前往高雄市各飯店、賓館與男客為性交行為，每次
    性交易所得1,700 元均係交予綽號「阿昌」或「阿良」之成
    年男子等情，業據證人黃富琴於警詢中證述及偵查中結證明
    確（見A3警卷第173 至176 頁、A6偵卷第18至20頁），並有
    屏東縣屏東市戶政事務所95年1 月13日屏市戶（15）字第09
    50000232號函檢附之大陸地區重慶市公證處（2003）渝證字
    第16287 號結婚公證書、海基會92年12月17日證明書及結婚
    登記申請書各1 份（見A5偵卷第111 至115 頁）、入出境管
    理局95年2 月22日境信伶字第09510064920 號函檢附之大陸
    地區人民入出臺灣地區申請書、大陸地區人民進入臺灣地區
    保證書、戶籍謄本及大陸地區人民來台面談記錄各1 份（見
    A7偵卷第60、81至87頁）附卷可稽。又洪詳發欲以假結婚方
    式，使大陸地區女子黃富琴非法進入台灣時，依當時之法令
    相關規定（91年9 月11日發布之大陸地區人民進入台灣地區
    許可辦法第3 條、第3-1 條等），須大陸地區人民之『配偶
    』在台灣有地區設有戶籍者，始得申請進入台灣地區探親，
    或大陸地區人民係台灣地區人民之配偶，結婚已滿2 年，且
    婚後累計在台灣地區合法停留時間逾三百日者，始得申請進
    入台灣地區團聚。因而本件被告葉凱晴與洪詳發，係推由洪
    詳發先於92年12月17日，持與黃富琴於大陸地區重慶市公證
    處辦理結婚登記及公證，由該公證處核發之結婚證書、結婚
    公證書及財團法人海峽交流基金會（下稱海基會）證明書等
    文件，前往屏東縣屏東市戶政事務所辦理結婚登記以符合上
    開規定（大陸地區人民之『配偶』在台灣有地區設有戶籍者
    ）後。再檢具上開證書、證明書及戶籍謄本等文件，至入出
    境管理局申請來台團聚，使黃富琴非法進入台灣地區，而與
    下述各次（大陸地區女子高秋雨、方正琴、蔣蓓）之使大陸
    地區女子非法進入台灣地區之申辦流程不同（大陸地區人民
    進入台灣地區許可辦法於93年3 月1 日修正發布全文36條；
    並自93年3 月1 日施行，），附此敘明。
  (二)又大陸地區女子高秋雨係先於93年9 月20日在大陸地區與被
    告許振儒至湖南省公證處辦理結婚登記及公證，並取得該公
    證處核發之（2004）豫證民字第1024號結婚公證書，嗣被告
    許振儒於同年月23日返回臺灣地區後，乃於同年10月8 日以
    上開結婚證書及結婚公證書等文件申請海基會辦理認證，以
    取得該基金會核發之證明書，復於同日至高雄市政府警察局
    鼓山分局轄區派出所向員警辦理對保手續，並填具大陸地區
    人民進入臺灣地區保證書以表明願意負擔高秋雨入境臺灣地
    區之保證責任，繼經員警查核後於前揭保證書「對保或證明
    機關（構）簽註意見欄」加蓋其職章後完成對保，再於同年
    10月12日，委由代辦業者蘇砡慧檢具上開結婚公證書、海基
    會證明書、大陸地區人民進入臺灣地區保證書等文件，至入
    出境管理局以申請配偶來臺團聚為由，填具大陸地區人民進
    入臺灣地區旅行證申請書，並持向入出境管理局申請核發高
    秋雨之中華民國臺灣地區旅行證，經入出境管理局承辦之公
    務員審查後，於同年11月12日准予核發高秋雨之中華民國臺
    灣地區旅行證，高秋雨遂於同年12月31日搭機進入臺灣地區
    ，嗣被告許振儒繼於94年1 月6 日持前揭結婚證書、結婚公
    證書及海基會證明書等文件，前往高雄市新興區戶政事務所
    辦理結婚登記，並填載結婚登記申請書，使該戶政事務所承
    辦結婚登記之公務員，將被告許振儒與高秋雨結婚之事項登
    載於職務上掌管戶籍登記簿冊之公文書上，並據以核發被告
    許振儒配偶欄為高秋雨之戶籍謄本予被告許振儒；又高秋雨
    於進入臺灣地區後，即自94年2 月間起，以「KK」為花名，
    由馬伕袁振新駕駛車號1167-JQ 號自小客車搭載前往高雄市
    各飯店、賓館與男客為性交行為，每次性交易所得1,700 元
    均係交予袁振新等情，業據證人高秋雨於警詢中證述及偵查
    中結證明確（見A3警卷第139 至142 頁、A4警卷第27至30頁
    、A6偵卷第24至26頁），核與證人袁振新於原審審理中結證
    之情節相符（見原審卷(二)第149 至152 頁），並有被告許振
    儒之入出境查詢報表1 紙（見A5偵卷第83頁）、高雄市新興
    區戶政事務所95年2 月24日高市新戶一字第0950000728號函
    檢附之結婚登記申請書、海基會93年10月8 日證明書、大陸
    地區湖南省公證處（2004）豫證民字第1024號結婚公證書、
    中華民國臺灣地區入出境許可證及戶籍謄本各1 份（見A7偵
    卷第114 至121 頁參照）、入出境管理局95年2 月22日境信
    伶字第09510064920 號函檢附之大陸地區人民入出臺灣地區
    申請書、大陸地區人民進入臺灣地區保證書、委託書、戶籍
    謄本及面談記錄各1 份（見A7偵卷第60、76至82頁）附卷可
    據。
  (三)再大陸地區女子方正琴係先於94年5 月9 日在大陸地區與人
    頭丈夫吳志誠至四川省公證處辦理結婚登記及公證，並取得
    該公證處核發之（2005）川省公證字第7090號結婚公證書，
    嗣吳志誠返回臺灣地區後，乃於同年6 月9 日持上開結婚證
    書及結婚公證書等文件前往海基會辦理認證，以取得該基金
    會核發之證明書，復於同年月16日至高雄市政府警察局三民
    第一分局三民派出所向員警辦理對保手續，並填具大陸地區
    人民進入臺灣地區保證書以表明願意負擔方正琴入境臺灣地
    區之保證責任，繼經員警查核後於前揭保證書「對保或證明
    機關（構）簽註意見欄」簽註意見並加蓋其職章後完成對保
    ，再於94年6 月22日，檢具上開結婚公證書、海基會證明書
    、大陸地區人民進入臺灣地區保證書等文件，至入出境管理
    局以申請配偶來臺團聚為由，填具大陸地區人民進入臺灣地
    區旅行證申請書，並持向入出境管理局申請核發方正琴之中
    華民國臺灣地區旅行證，經入出境管理局承辦之公務員審查
    後，於同年9 月9 日准予核發方正琴之中華民國臺灣地區旅
    行證，方正琴遂於同年11月24日搭機由高雄小港國際機場進
    入臺灣地區，吳志誠繼於94年11月29日持前揭結婚證書、結
    婚公證書及海基會證明書等文件，前往高雄市三民區戶政事
    務所辦理結婚登記，並填載結婚登記申請書，使該戶政事務
    所承辦結婚登記之公務員，將吳志誠與方正琴結婚之事項登
    載於職務上掌管戶籍登記簿冊之公文書上，並據以核發吳志
    誠配偶欄為方正琴之戶籍謄本予吳志誠；又方正琴於進入臺
    灣地區後，即自94年11月間起，以「披薩」或「明明」為花
    名，由被告蘇智雄駕駛車號ZK-4159 號自小客車搭載前往高
    雄市各飯店、賓館與男客為性交行為，每次性交易所得1,70
    0 元均係交予共同被告蘇智雄等情，業據證人方正琴於警詢
    中證述及偵查中結證明確（見A3警卷第94至98頁、A6偵卷第
    13至15頁），核與證人吳志誠於偵查及原審審理中所結證之
    情節相符（見A6偵卷第15至17頁、原審卷(二)第161 至166 頁
    ），亦核與證人蘇智雄於警詢中所證述及於偵查、原審審理
    中所結證之情節一致（見A3警卷第123 至127 頁、A6偵卷第
    17、18頁、原審卷(二)第228 至234 頁），並有戶籍謄本、結
    婚登記申請書、海基會94年6 月9 日證明書、大陸地區四川
    省公證處（2005）川省公證字第7090號結婚公證書、中華民
    國臺灣地區入出境許可證各1 份（見A5偵卷第97至102 頁）
    、入出境管理局95年2 月22日境信伶字第09510064920 號函
    檢附之大陸地區人民入出臺灣地區申請書、大陸地區人民進
    入臺灣地區保證書、訪查紀錄表及面談記錄各1 份（見A7偵
    卷第60、88至102 頁）在卷可考。
  (四)另大陸地區女子蔣蓓係先於94年5 月8 日在大陸地區與人頭
    丈夫黃聰煌至重慶市公證處辦理結婚登記及公證，並取得該
    公證處核發之（2005）渝證字第410 號結婚公證書，嗣黃聰
    煌於同年月13日返回臺灣地區，乃於同年6 月8 日持上開結
    婚證書及結婚公證書等文件前往海基會辦理認證，以取得該
    基金會核發之證明書，復於同年月23日至高雄市政府警察局
    三民第二分局轄區派出所向員警張維孝辦理對保手續，並填
    具大陸地區人民進入臺灣地區保證書以表明願意負擔蔣蓓入
    境臺灣地區之保證責任，繼經員警張維孝查核後於前揭保證
    書「對保或證明機關（構）簽註意見欄」加蓋其職章後完成
    對保，再於同年月27日，檢具上開結婚公證書、海基會證明
    書、大陸地區人民進入臺灣地區保證書等文件，至入出境管
    理局以申請配偶來臺團聚為由，填具大陸地區人民進入臺灣
    地區旅行證申請書，並持向入出境管理局申請核發蔣蓓之中
    華民國臺灣地區旅行證，經入出境管理局承辦之公務員審查
    後，於同年9 月15日准予核發蔣蓓之中華民國臺灣地區旅行
    證，蔣蓓遂於同年10月29日搭機由高雄小港國際機場進入臺
    灣地區，黃聰煌繼於同年11月28日持前揭結婚證書、結婚公
    證書及海基會證明書等文件，前往高雄市三民區戶政事務所
    辦理結婚登記，並填載結婚登記申請書，使該戶政事務所承
    辦結婚登記之公務員，將黃聰煌與蔣蓓結婚之事項登載於職
    務上掌管戶籍登記簿冊之公文書上，並據以核發黃聰煌配偶
    欄為蔣蓓之戶籍謄本予黃聰煌；又蔣蓓於進入臺灣地區後，
    即自94年11月間起，以「蕭亞瑄」為花名，由馬伕陳耶丹駕
    駛車號3B-7182 號自小客車搭載前往高雄市各飯店、賓館與
    男客為性交行為，每次性交易所得1,700 元均係交予陳耶丹
    等情，業據證人蔣蓓於警詢中證述及偵查中結證明確（見A3
    警卷第57至60頁、A6偵卷第9 至11頁），並有黃聰煌之入出
    境查詢報表1 紙（見A5偵卷第82頁）、戶籍謄本、結婚登記
    申請書、海基會94年6 月8 日證明書、大陸地區重慶市公證
    處（2005）渝證字第410 號結婚公證書、中華民國臺灣地區
    入出境許可證各1 份（見A5偵卷第84至89頁）、入出境管理
    局95年2 月22日境信伶字第09510064920 號函檢附之大陸地
    區人民入出臺灣地區申請書、大陸地區人民進入臺灣地區保
    證書、訪查紀錄表及面談記錄各1 份（見A7偵卷第60至75頁
    ）在卷可查。
  (六)再者，本件查獲員警持臺灣高雄地方法院所核發之搜索票，
    確分別：於95年1 月19日上午4 時許，在大陸地區女子黃
    富琴位在高雄市苓雅區○○○路29號9 樓之4 租屋處內，扣
    得如附表一編號28所示之結婚證書及如附表二編號27至29所
    示之行動電話及電話記錄卡等物：於同日上午4 時許，在
    馬伕袁振新所駕駛而停放在高雄市前金區○○○街上閤屋停
    車場旁之車號1167-JQ 號自小客車內，扣得如附表一編號30
    及附表二編號34、35所示之行動電話等物；於同日上午4
    時52分許，在高雄市新興區○○○路18號前，由被告葉凱晴
    身上扣得如附表一編號1 至4 所示之行動電話、記事本、花
    名冊、入境面談教戰守則及如附表二編號1 至5 所示之行動
    電話、商業本票及行動電話SIM 卡等物；另於同日上午11時
    30分許，在被告葉凱晴位於高雄市三民區○○○街38巷16號
    3 樓之住處內，扣得如附表一編號5 至7 所示之記帳單、辦
    理大陸新娘諮詢表、記事本及如附表二編號6 至9 所示之步
    槍子彈、他人身分證影本、護照、台胞證等物；於同日上
    午5 時許，在被告蘇智雄所駕駛而停放在高雄市○○區○○
    路291 號前之車號ZK-4159 號自小客車內，扣得如附表一編
    號25至27所示之行動電話及二聯複寫估價單等物；於同日
    上午5 時5 分許，在高雄市前金區○○○街145 號「凱莎琳
    庭園大飯店」櫃檯前，由大陸地區女子方正琴之身上扣得如
    附表一編號23、24所示之行動電話及潤滑油等物；於同日
    上午6 時許，在高雄市前鎮區○○○路206 號前，由大陸地
    區女子高秋雨之身上扣得如附表一編號26所示之行動電話；
    於同日上午6 時20分許，在同案被告張豐臻所駕駛而停放
    在高雄市○○路與林森路口之車號9S-3618 號自小客車內，
    扣得如附表一編號8 至16所示之行動電話、帳冊、現金97,2
    80元、夾鏈袋、信封紅包袋及如附表二編號10至14所示之存
    摺、印章、行動電話、入境面談交戰守則等物；於同日上
    午7 時許，在大陸地區女子蔣蓓位於高雄市三民區○○○路
    297 號6 樓之5 租屋處內，扣得如附表一編號17、18所示之
    結婚證書、海基會證明書及附表二編號15至22所示之行動電
    話、記事本、房屋租賃契約書、入出境許可證影本、出境登
    記表影本、旅客證件留存收據影本、流動人口登記聯單等物
    ；於同日上午7 時45分許，在人頭丈夫吳志誠位於高雄市
    ○○區○○街188 之2 號住處內，扣得如附表二編號25所示
    之交易估價單；於同日上午8 時許，在馬伕陳耶丹位於高
    雄市○○區○○路76巷26號5 樓之2 住處內，扣得如附表一
    編號19、20所示之行動電話，另在其所駕駛之車號3B-7182
    號自小客車內，扣得如附表一編號21至24所示之信封袋、每
    日交錢紀錄、支出收入表及警方偵防車車號表等物之事實，
    有相關搜索票影本、搜索扣押筆錄暨扣押物品目錄表及扣案
    物品照片附卷可據（見A3警卷第8 至10、15、16、18至31、
    32、37至40、46、48、49、52至56、62至67、76至91、101
    至108 、114 至120 、128 至132 、145 至149 、177 至18
    1 、186 、225 頁），亦有上開物品扣案可資佐証。
  (七)被告葉凱晴於本院準備程序及審理時業已坦承犯行不諱。另
    查：
    1.大陸地區女子黃富琴係經由被告葉凱晴之安排與明知彼此
      均無結婚真意之被告洪詳發在大陸地區假結婚，並以之在
      臺灣地區辦理不實之結婚登記，藉以取得中華民國臺灣地
      區旅行證非法進入臺灣地區等情，業據證人黃富琴於警詢
      中證述：係「阿龍」介紹我來台工作，洪詳發則是我的人
      頭丈夫，我每個月需透過「阿龍」支付2 萬元予洪詳發，
      迄今共支付約40萬元，我在大陸與臺灣之結婚手續均是由
      洪詳發辦理，我來台時係由洪詳發接機，之後即由「阿龍
      」安排我的住所，我並未與洪詳發同住，我平常都是使用
      門號0000000000號行動電話與「阿龍」之門號0000000000
      號行動電話聯絡等語明確（見A3警卷第173 至176 頁），
      黃富琴於偵查中仍結證稱：我與洪詳發係假結婚，因為我
      想要來台賺錢，我來台後並未與洪詳發同住，且每個月要
      支付洪詳發2 萬元，我自來台迄今已經支付洪詳發約40萬
      元，在庭之被告葉凱晴即為我所說的「阿龍」，公司交代
      如果有事都找葉凱晴處理等語情節相符（見A6偵卷第19、
      20頁）至有關何人支付假老公洪詳發每月2 萬元一節，黃
      富琴於警訊中固有不同說詞，但黃富琴以假結婚方式入台
      並順利得遂其賣淫賺錢目的均由葉凱晴主導、安排，甚至
      擔任其應召賣淫之經紀人，而洪詳發之擔任假老公又是透
      過葉凱晴之安排而得以付費用予洪詳發，其費用來源因於
      黃富琴之賣淫所賺，故語意上黃富琴認其所支付應可理解
      ，然實際所交付之人，自以葉凱晴前開所自承之「葉凱晴
      支付」為可採。又大陸地區女子方正琴亦係經由被告葉凱
      晴之安排與明知彼此均無結婚真意之人頭丈夫吳志誠在大
      陸地區假結婚，藉以取得中華民國臺灣地區旅行證非法進
      入臺灣地區，並以之辦理不實之結婚登記等情，業據證人
      方正琴於警詢中證述：我與吳志誠係假結婚，嗣後我並以
      探親之名義來台，我來臺灣之目的係欲從事應召工作，假
      結婚是為了要讓我順利來台，我來臺從事賣淫工作係綽號
      「阿龍」之男子所接洽，我只見過「阿龍」一次，葉凱晴
      很像我所說的「阿龍」等語（見A3警卷第94至98頁），及
      於偵查中結證稱：我與吳志誠係假結婚，我每個月需支付
      吳志誠3 萬元等語明確（見A6偵卷第13至15頁），核與證
      人吳志誠於偵查中結證稱：係綽號「龍哥」之男子介紹我
      與方正琴假結婚，由我去戶政機關辦理結婚登記及至入出
      境管理局辦理方正琴入台申請，係「龍哥」教我如何應付
      面談，方正琴來台後有與我同住約1 個月，但雙方並無夫
      妻關係，今日在警局所見到之被告葉凱晴就是「龍哥」，
      葉凱晴每10天支付我1 萬元，都是拿到我上班之地點等語
      情節一致（見A6偵卷第15至17頁），至有關何人支付假老
      公吳志誠每月2 萬元一節，方正琴於警訊中固有不同說詞
      ，但方正琴以假結婚方式入台並順利得遂其賣淫賺錢目的
      均由葉凱晴主導、安排，甚至擔任其應召賣淫之經紀人，
      而吳志誠之擔任假老公又是透過葉凱晴之安排而得以付費
      用予吳志誠，其費用來源因於方正琴之賣淫所賺，故語意
      上方正琴認其所支付應可理解，然實際所交付之人，自以
      葉凱晴前開所自承之「葉凱晴支付」為可採。另被告葉凱
      晴所使用之門號0000000000號行動電話，於95年1 月13日
      曾傳送內容為「睡醒回妳老公家不要亂跑，管區在找妳，
      沒事，例行公事」之簡訊予證人方正琴，有通訊監察譯文
      1 紙附卷可參（見A9偵卷第53頁），亦足資佐證。再大陸
      地區女子蔣蓓亦係經由被告葉凱晴之安排與明知彼此均無
      結婚真意之人頭丈夫黃聰煌在大陸地區假結婚，藉以取得
      中華民國臺灣地區旅行證非法進入臺灣地區，並以之辦理
      不實之結婚登記等情，業據證人蔣蓓於警詢中證述：我與
      黃聰煌係假結婚以來台從事性交易，我來台後與黃聰煌同
      住約10至20天，待面談通過後即未同住，我每個月需支付
      黃聰煌3 萬元，黃聰煌也知道我來台目的是要從事性交易
      等語（見A3警卷第57至60頁），及於偵查中結證稱：我與
      黃聰煌係假結婚，因為我想要來臺灣賺錢等語明確（見A6
      偵卷第9 至11頁），核與證人黃聰煌於警詢中證述：因為
      綽號「阿龍」之男子要大陸地區女子來台從事性交易，故
      指定、安排我與蔣蓓假結婚，並由「阿龍」帶我至大陸辦
      理結婚事宜，回台後並由我去戶政事務所辦理結婚登記，
      「阿龍」均是以門號0000000000號行動電話與我所使用之
      門號0000000000號行動電話聯絡，葉凱晴即是綽號「阿龍
      」之男子，蔣蓓來台後係由我去接機，之後蔣蓓就由葉凱
      晴帶走，我與蔣蓓並沒有住在一起，我也不知道蔣蓓住哪
      裡，是葉凱晴教我應如何應付入境面談，譬如我與蔣蓓生
      活上所使用之牙膏、毛巾及服裝之顏色等事項說法要一致
      ，我擔任人頭丈夫之報酬為每10天1 萬元，上開費用均是
      由葉凱晴交付予我等語（見A3警卷第195 至198 頁），及
      於偵查中結證稱：是綽號「龍哥」之男子介紹我與蔣蓓假
      結婚，目的是為了讓蔣蓓來台工作，「龍哥」也有聯絡我
      去入出境管理局辦理蔣蓓來台手續，並教我面談技巧，也
      就是要我與蔣蓓寫出一些生活習慣、家庭背景讓對方去背
      等語情節相符（見A6偵卷第11頁），至有關何人支付假老
      公黃聰煌每月2 萬元一節，蔣蓓於警訊中固有不同說詞，
      但蔣蓓以假結婚方式入台並順利得遂其賣淫賺錢目的均由
      葉凱晴主導、安排，甚至擔任其應召賣淫之經紀人，而黃
      聰煌之擔任假老公又是透過葉凱晴之安排而得以付費用予
      黃聰煌，其費用來源因於蔣蓓之賣淫所賺，故語意上蔣蓓
      認其所支付應可理解，然實際所交付之人，自以葉凱晴前
      開所自承之「葉凱晴支付」為可採。又觀諸證人蔣蓓上開
      行動電話於94年11月25日及同年12月30、31日之通訊監察
      譯文所示，因黃聰煌於電話中向蔣蓓表示欲帶其前往釣蝦
      ，蔣蓓即先撥打電話詢問被告葉凱晴是否可以前往，被告
      葉凱晴並提醒蔣蓓勿與人頭丈夫過份親近，另蔣蓓於電話
      中曾向他人告知係被告葉凱晴決定其遷移戶口之時間，亦
      曾向其馬伕陳耶丹告知被告葉凱晴交代等管區員警查過戶
      口再開始上班，又管區員警前往清查戶口時，蔣蓓即撥打
      電話告知被告葉凱晴，被告葉凱晴並指示蔣蓓應通知黃聰
      煌前往，且於蔣蓓向被告葉凱晴表示黃聰煌配合度不佳時
      ，被告葉凱晴亦告知屆時如因此無法辦妥相關手續，於給
      付黃聰煌人頭丈夫報酬時，將予以刁難等語，有通訊監察
      譯文4 紙附卷可查（見A9偵卷第30、31頁、A6偵卷第135
      、144 頁），亦可為證。又參以充當人頭丈夫之共同被告
      洪詳發於偵查中檢察官訊問其岳父母即黃富琴之父母親姓
      名時，竟答以：我頭昏昏的忘記了等語（見A6偵卷第22頁
      ），益足見洪詳發與大陸地區女子黃富琴確係假結婚無訛
      ，而被告葉凱晴於為警查獲時，經警扣得如附表一編號2
      所示明載人頭丈夫面談時間之記事本及如附表一編號4 所
      示臚列大陸地區女子入境面談時可能遭詢問之問題之入境
      面談教戰守則，已如前述，均足徵共同被告洪詳發與大陸
      地區女子黃富琴確係假結婚，而黃富琴、方正琴及蔣蓓確
      係經由被告葉凱晴之安排而以與洪詳發、吳志誠、黃聰煌
      假結婚之方式非法進入臺灣地區。堪認被告葉凱晴上開於
      本院之自白核與事實相符，自得採為論科之依據。
    2.至證人吳志誠於原審審理中雖翻異前詞改稱：被告葉凱晴
      未曾交付人頭丈夫報酬予我，也沒有教我應如何應付面談
      ，我於偵查中係因為很害怕，才會推說是被告葉凱晴云云
      （見原審卷(二)第162 、164 頁）；另證人黃聰煌亦迴異前
      詞改稱：葉凱晴雖每10天交付我1 萬元之人頭丈夫費用，
      但我不知道安排我到大陸假結婚之「阿龍」是否為被告葉
      凱晴，因為我並從未見過綽號「阿龍」之男子，「阿龍」
      都是以電話與我聯絡，「阿龍」並未教我應如何應付面談
      ，是警察要我指認葉凱晴即為「阿龍」云云（見原審卷(二)
      第154 至160 頁）。然證人吳志誠於原審審理中既結證稱
      ：檢察官於偵查中並未對我不法取供，偵訊筆錄均係我看
      過才簽名等語（見原審卷(二)第164 頁），且證稱：我於偵
      查中所稱之「阿龍」或「龍哥」就是在庭之葉凱晴，因為
      表示會安排我到重慶結婚之人於電話中均自稱「阿龍」，
      其聲音聽起來與到我工作的地方找我的葉凱晴相同，而我
      到大陸的事情都是葉凱晴處理，所以我確信電話中自稱「
      阿龍」或「龍哥」的人就是葉凱晴等語無訛（見原審卷(二)
      第165 、166 頁）；另證人黃聰煌於原審審理中亦結證稱
      ：我於警詢中所述均是自由陳述，警察未對我刑求，我有
      看過警詢筆錄才簽名等語（見原審卷(二)第157 頁），復結
      證稱：「阿龍」於交付人頭丈夫報酬前均會先打電話給我
      ，之後被告葉凱晴就會拿錢過來等語（見原審卷(二)第160
      頁），參以被告葉凱晴於偵查中亦自承：我認識黃聰煌及
      吳志誠，因為我帶渠等2 人至大陸玩，並處理機票的事情
      等語（見A6偵卷第36頁），足見證人吳志誠及黃聰煌於原
      審審理中翻異之前揭證述內容不惟多所矛盾，甚且與被告
      葉凱晴之供述亦顯有出入，與前揭通訊監察譯文所示情節
      亦顯然不符，佐以渠等前於警詢及偵查中之證述內容均與
      渠等假結婚對象即大陸地區女子方正琴及蔣蓓之證述情節
      互核相符，顯見證人吳志誠及黃聰煌於原審審理中或係因
      囿於被告葉凱晴同庭在場之壓力，故證述內容不惟明顯避
      重就輕，甚且多所刻意袒護被告葉凱晴，自難逕據以為有
      利被告葉凱晴之認定。
    3.又大陸地區女子黃富琴、方正琴及蔣蓓來台後均係由被告
      葉凱晴等人所共同經營之「大同應召站」安排、媒介從事
      性交易乙情，業據證人黃富琴於警詢中證述：綽號「龍哥
      」或「阿龍」之男子葉凱晴於「大同應召站」中係擔任我
      的管理者，葉凱晴表示我來台後之賣淫所得必需先支付其
      20萬元，且每次賣淫所得均要讓其從中抽取190 元，我來
      台後約半年即已將20萬元支付予葉凱晴等語（見A3警卷第
      174 、175 頁），及於偵查中結證稱：我自93年2 月間開
      始在臺灣從事性交易，都是由司機「阿良」負責接送伊去
      飯店，我性交易的錢均是交給司機，我接客每次1,700 元
      ，我拿到數百元，葉凱晴即是我所稱之「阿龍」等語明確
      （見A6偵卷第19、20頁），亦據證人方正琴於警詢中證述
      ：係綽號「阿龍」之男子接洽我在台灣賣淫，葉凱晴很像
      我所說的「阿龍」等語無訛（見A3警卷第97、98頁）。又
      共同被告蘇智雄係受雇於被告葉凱晴擔任方正琴之司機，
      負責載送方正琴前往各飯店、旅館從事性交易乙情，亦據
      證人蘇智雄於警詢中證述：係綽號「阿龍」之男子雇用我
      載送方正琴，每小時代價200 元，我均是聽從「阿龍」之
      指示等語明確（見A3警卷第125 、126 頁），且於本院上
      訴審準備程序及審理中已坦承犯行不諱，並有被告葉凱晴
      以其所使用之上開行動電話撥打共同被告蘇智雄所使用之
      0000000000號行動電話，指示共同被告蘇智雄翌日休息，
      共同被告蘇智雄是時亦向被告葉凱晴表示員警查緝甚嚴，
      連半套性交易都不放過等語之通訊監察譯文1 紙附卷可據
      （見A9偵卷第56頁），亦足佐證。復觀諸證人蔣蓓所使用
      之0000000000號行動電話之通訊監察譯文，蔣蓓於94年11
      月25日曾在通話中向他人表示已面談通過，準備開始上班
      ，被告葉凱晴係其經紀人等語，另於同日被告葉凱晴亦曾
      於通話中告知蔣蓓上班日期，並表示翌日警方可能有擴大
      臨檢等語，再於同年12月13日被告葉凱晴亦曾於通話中向
      蔣蓓表示對飯店人員要客氣，即使被客人拒絕也要微笑，
      飯店人員才會常通知蔣蓓前往從事性交易，並提醒蔣蓓應
      按時服用避孕藥等語，有通訊監察譯文3 紙附卷可查（見
      A9偵卷第30、31、39頁），足見大陸地區女子蔣蓓來台後
      亦係由被告葉凱晴所屬之「大同應召站」安排、媒介從事
      性交易一節，甚為明確。再參以被告葉凱晴為警查獲時，
      經警扣得如附表一編號3 所示之「大同應召站」花名冊及
      如附表一編號2 、7 所示其上記載該應召站女子諸如「高
      奶、大奶、美、俏麗、亮、奶大」等特徵及聯絡電話之記
      事本，已如前述，且被告葉凱晴所使用之前揭行動電話於
      94年12月21日與他人之通話內容中，被告葉凱晴於他人詢
      及「大同應召站」目前經營狀況及應召站與經紀人間之抽
      成比例時，亦回答甚詳，有通訊監察譯文1 紙附卷可考（
      見A9偵卷第44頁），均足證被告葉凱晴確於「大同應召站
      」擔任要職，負責媒介應召女子性交易相關重要之工作，
      且被告葉凱晴於以假結婚方式引進大陸地區女子黃富琴、
      方正琴及蔣蓓來台後，確係擔任上開大陸地區女子之經紀
      人，並透過「大同應召站」為上開大陸地區女子媒介由被
      告蘇智雄等人載送前往旅館、飯店與男客從事性交易而從
      中獲利。
  (八)又被告彭森田雖辯稱：我僅係介紹被告許振儒與高秋雨認識
    ，並未安排許振儒與高秋雨假結婚，而高秋雨來台後我不常
    與高秋雨聯絡，也不知道高秋雨與許振儒結婚後來台灣是從
    事性交易云云。另被告許振儒亦辯稱：我與高秋雨是真結婚
    云云。惟查大陸地區女子高秋雨確係經由被告彭森田之安排
    與明知彼此均無結婚真意之被告許振儒在大陸地區假結婚，
    藉以取得中華民國臺灣地區旅行證非法進入臺灣地區，並以
    之辦理不實之結婚登記，且高秋雨來台後確係從事性交易事
    宜等情，業據證人高秋雨於警詢中證述：我的綽號是「KK」
    ，許振儒是我的人頭丈夫．．．我來臺灣確有從事賣淫之行
    為．．．係由袁振新負責接送，每次賣淫所得1,700 元，除
    了我分得850 元外，其餘均交由袁振新處理，我每天大約有
    10個以上之客人等語（見A3警卷第145 至148 頁），核與被
    告許振儒於偵查中供承：是我友人「彭仔」介紹我與高秋雨
    假結婚等語（見A6偵卷第27、28頁），及於經原審通緝到案
    接受訊問時供述：我承認犯行，我與高秋雨是假結婚，是我
    去戶政事務所辦理結婚登記，高秋雨入境後另租住在高雄市
    ○○路，我沒有與她同居過等語（見原審卷(一)第207 、208
    頁）情節相符。況觀諸證人高秋雨所使用之0000000000號行
    動電話通訊監察譯文，被告彭森田於94年12月及95年1 月間
    ，多次以其所使用之門號0000000000號行動電話撥打電話予
    高秋雨，有通訊監察譯文3 紙附卷可參（見A9偵卷第41、48
    、50頁），已足見被告彭森田辯稱：我不常與高秋雨聯絡云
    云，顯非實情。又審酌渠等前揭譯文顯示之通話內容，被告
    彭森田除關心高秋雨日常生活起居外，甚且會提醒其出門上
    班時應小心一點，若非被告彭森田係基於一定之目的而與共
    同被告許振儒以假結婚方式使大陸地區女子高秋雨非法進入
    台灣地區，其豈可能於高秋雨進入台灣地區後仍時以電話關
    心生活起居，足見被告彭森田在本院所辯稱：僅係介紹被告
    許振儒與高秋雨認識，並未安排許振儒與高秋雨假結婚云云
    ，及被告許振儒嗣又翻異前詞改稱與大陸地區女子高秋雨有
    同住一段時間，係真結婚，後與高秋雨吵架，她才跑出去賣
    淫云云，已顯係卸責之詞而非可採。另證人高秋雨雖在警詢
    、偵查中證述：伊每個月給許振儒3 萬元云云，核與被告許
    振儒在原審所供稱：是彭森田每月給我3 萬元等語不合，且
    被告許振儒嗣均供稱：彭森田或高秋雨均未曾每個月給伊3
    萬元等語，是本院認尚難以證人高秋雨在警詢、偵查中之片
    面指述即認被告許振儒有每月收取3 萬元報酬之事實（起訴
    書所載犯罪事實亦未記載被告許振儒有此部分收受每月3 萬
    元報酬之事實），併予敘明。至被告彭森田之辯護人聲請再
    傳喚證人高秋雨到庭為證，因證人高秋雨業經遣送出境，已
    如前述，自無從傳喚到庭，且因高秋雨前已於離境前在警詢
    及偵查中就本案上開重要情節證述明確，本院認無再予傳訊
    之必要，附此敘明。
  (九)末按刑法上所謂常業犯，係指反覆以同種類行為為目的之社
    會活動之職業性犯罪而言，至於犯罪所得之多寡，是否恃此
    犯罪為唯一之謀生職業，則非所問，縱令兼有其他職業，仍
    無礙於該常業犯罪之成立（最高法院85年台上字第510 號判
    例意旨參照）。查本件被告葉凱晴係與綽號「阿考」及「阿
    峰」之成年男子共同以「大同應召站」名義，從事媒介女子
    與他人從事性交易，而衡諸社會常情，一般經營應召站者乃
    係專以媒介女子與他人從事性交易，即反覆以媒介女子與他
    人為性交易之行為為目的之社會活動，自堪認係常業犯罪。
    又被告葉凱晴除於應召站從事媒介女子與他人從事性交易外
    ，復擔任大陸地區女子黃富琴、方正琴及蔣蓓之經紀人，又
    共同被告蘇智雄、陳耶丹亦分別擔任載送大陸地區女子方正
    琴、蔣蓓前往從事性交易之司機，至共同被告張豐臻則係負
    責收取、彙整上開大陸地區女子性交易所得款項，則渠等既
    均利用、透過「大同應召站」為上開大陸地區女子媒介性交
    易之機會，從上開大陸地區女子性交易所得中抽取不等比例
    之管理費或司機薪資，佐以證人蔣蓓於警詢中證述：我每日
    性交易次數約10次，每次1,700 元，目前已償還公司介紹費
    約20萬元等語（見A3警卷第59頁），證人高秋雨於警詢中證
    述：我每天接客人數均在10人以上，每次1,700 元等語（見
    A3警卷第141 頁），證人黃富琴於警詢中證述：我每次性交
    易所得1,700 元，交付公司150 元，目前已將20萬元償還予
    被告葉凱晴等語（見A3警卷第170 、174 、175 頁），併參
    諸扣案如附表二編號25所示證人方正琴所有之估價單2 紙，
    其上明載方正琴於95年1 月14日及同年17日性交易次數均為
    16次，每次1,700 元等情，亦可推知上開大陸地區女子從事
    性交易之次數極為頻繁，甚有單日接客高達16人次，顯見被
    告葉凱晴及共同被告張豐臻、蘇智雄、陳耶丹等人在「大同
    應召站」從事媒介女子與他人為性交易，從中獲取之管理費
    或司機薪資，均數額非微，顯已足供渠等日常生活所需，足
    認被告葉凱晴確係恃此為生，而有以之為常業之意。
  (十)綜上所述，本案事證明確，被告葉凱晴、許振儒、彭森田等
    人前開犯行均已堪認定。
三、論罪與科刑：
  (一)本案相關法律之比較適用：
    按行為後法律有變更者，適用行為時之法律；但行為後之法
    律有利於行為人者，適用最有利於行為人之法律，刑法第2
    條第1 項定有明文。次按有關新舊法之比較，應就罪刑有關
    之共犯、未遂犯、想像競合犯、牽連犯、連續犯、結合犯以
    及累犯加重、自首減輕暨其他法定加減原因（如身分加減）
    與加減例等一切情形，綜其全部罪刑之結果而為比較（最高
    法院95年第8 次刑事庭會議決議參照）。查於本件被告前開
    行為後，刑法第231 條第2 項、第28條、第47條、第55條及
    第56條業經總統於94年2 月2 日修正公布，並依刑法施行法
    第10條之1 規定自95年7 月1 日施行。職是，本件自應就被
    告行為前、後相關法律有修正者，依前揭規定暨決議意旨加
    以綜合比較以資適用。茲說明如下：
    1.新修正之刑法將原刑法第231 條第2 項關於意圖使女子與
      他人為性交之行為而媒介以營利為常業罪之規定廢除。準
      此，除法理上合於接續犯、包括一罪之情形仍可認為構成
      單一之犯罪外，其於數犯罪行為之情形，即應依刑法第51
      條之規定予以分論併罰，而修正前意圖使女子與他人為性
      交之行為而媒介以營利為常業罪之刑度最高僅處7 年以下
      有期徒刑，然修正後改一行為一罰，以本件被告葉凱晴多
      次犯行，至多可定執行刑達30年。是比較新舊法之規定，
      並揆諸前揭最高法院決議意旨，應以修正前之刑法第231
      條第2 項之規定較有利於被告，而應論以一個意圖使女子
      與他人為性交之行為而媒介以營利為常業罪。
    2.修正前刑法第28條原規定：「2 人以上共同『實施』犯罪
      之行為者，皆為共同正犯。」，修正後新法規定為：「2
      人以上共同『實行』犯罪之行為者，皆為共同正犯。」，
      將舊法之「實施」修正為「實行」。原「實施」之概念，
      包含陰謀、預備、著手及實行等階段之行為，修正後僅共
      同「實行」犯罪行為始成立共同正犯。是新法共同正犯之
      範圍已有限縮，排除陰謀犯、預備犯之共同正犯。新舊法
      就共同正犯之範圍既因此而有所變動，自屬犯罪後法律有
      變更，而非僅屬純文字修正，應有新舊法比較適用之問題
      （最高法院96年度台上字第934 號、第3773號判決意旨參
      照），此部分應適用新法。
    3.被告等行為後，刑法第55條牽連犯、第56條連續犯之規定
      業於94年1 月7 日修正公布刪除，並於95年7 月1 日施行
      ，則被告之犯行，因行為後新法業已刪除牽連犯、連續犯
      之規定，依舊法得成立牽連犯之各該行為，於新法施行後
      因刪除牽連犯之規定，應予分論併罰；又刪除連續犯之規
      定，雖非犯罪構成要件之變更，但顯已影響行為人刑罰之
      法律效果，自屬法律有變更，依新法第2 條第1 項規定，
      比較新、舊法結果，修正後之規定並非較有利於被告，是
      依刑法第2 條第1 項之規定，應適用行為時之法律，即應
      適用修正前刑法第55條牽連犯、第56條連續犯之規定。
    綜上所述，經綜合比較新、舊法之適用結果，以修正前刑法
    規定有利於被告，是應依刑法第2 條第1 項規定，整體適用
    修正前之刑法規定。
  (二)按臺灣地區與大陸地區人民關係條例第79條第1 項對於違反
    同條例第15條第1 款所定不得使大陸地區人民非法進入臺灣
    地區之處罰，旨在防止大陸地區人民非法進入臺灣地區，以
    維護臺灣地區之安全與安定，處罰違反同條例第15條第1 款
    所定使大陸地區人民非法進入臺灣地區罪，凡非經合法手續
    進入者皆包含之，自不以偷渡進入為限，此有最高法院90年
    度台上字第3180號、92年度台上字第40號判決意旨可資參照
    ；是所稱「非法」，自應從實質上之合法性予以判斷，凡評
    價上違反法秩序之方法，均屬「非法」，而大陸地區人民，
    其父母、配偶或子女在臺灣地區設有戶籍者，得申請進入臺
    灣地區探親，大陸地區人民進入臺灣地區許可辦法第3 條第
    1 項第3 款亦有明文，參照行政程序法第119 條第1 款、第
    2 款規定，受益人以詐欺、脅迫或賄賂方法，使行政機關作
    成行政處分者；或對重要事項提供不正確資料或為不完全陳
    述，致使行政機關依該資料或陳述而作成行政處分者，其信
    賴不值得保護，故在大陸地區通謀虛偽結婚，以不實之結婚
    證明辦理入境手續，憑以進入臺灣地區，其所持之入境許可
    文件雖係入出境主管機關所核發，形式上為合法，但因以虛
    偽方法而取得，即不具實質上之合法性，仍屬非法進入臺灣
    地區，是使大陸地區人民以假結婚真入境之脫法方式，進入
    臺灣地區者，即該當此罪，亦有最高法院92年度台上字第40
    號判決、94年度台上字第1064號判決意旨可供參酌。
  (三)核被告葉凱晴所為，係犯違反臺灣地區與大陸地區人民關係
    條例第15條第1 款之規定，應依同條例第79條第2 項之罪論
    處及修正前刑法第231 條第2 項意圖使女子與他人為性交之
    行為而媒介以營利為常業罪、同法第216 條、第214 條之行
    使使公務員登載不實文書罪；至被告彭森田、許振儒因依當
    時之大陸地區人民進入台灣地區許可辦法等相關法令規定而
    無需先在台灣地區內辦理結婚戶籍登記，再持結婚登記之戶
    籍謄本向入出境管理局申請核發中華民國臺灣地區旅行證，
    故其等未持不實結婚登記之戶籍謄本向入出境管理局申請核
    發大陸地區女子高秋雨之中華民國臺灣地區旅行證，尚未達
    於行使之程度，是核被告彭森田所為，係犯違反臺灣地區與
    大陸地區人民關係條例第15條第1 款之規定，應依同條例第
    79條第1 項之罪論處及刑法第214 條之使公務員登載不實文
    書罪；另被告許振儒所為，係犯違反臺灣地區與大陸地區人
    民關係條例第15條第1 款之規定，應依同條例第79條第1 項
    之罪論處（檢察官起訴意旨即認被告許振儒應依同條例第79
    條第1 項之罪論處，自無變更起訴法條之問題）及刑法第21
    4 條之使公務員登載不實文書罪。本件被告彭森田部分並無
    證據足證其有媒介大陸地區女子高秋雨從事性交易或在「大
    同應召站」負責媒介非法進入台灣地區之大陸地區女子性交
    易而從中獲利之犯行（詳後述），自難認其係意圖營利而使
    大陸地區女子非法進入台灣地區，檢察官起訴認被告彭森田
    係犯臺灣地區與大陸地區人民關係條例第79條第2 項之罪，
    尚有未合，惟社會基本事實相同，本院爰依刑事訴訟法第30
    0 條規定予變更起訴法條。又被告葉凱晴所犯使公務員登載
    不實文書之低度行為，應為行使之高度行為所吸收，不另論
    罪。另被告彭森田、許振儒為使大陸地區女子高秋雨非法入
    境臺灣地區，係利用不知情之代辦業者蘇砡慧向入出境管理
    局申辦相關手續，均應論以間接正犯。
  (四)再被告葉凱晴就前揭意圖營利使大陸地區女子黃富琴、方正
    琴及蔣蓓非法進入臺灣地區之犯行，分別與被告洪詳發、人
    頭丈夫吳志誠及黃聰煌間有犯意聯絡及行為分擔，另就行使
    使公務員登載不實文書犯行，亦分別與黃富琴及被告洪詳發
    間、方正琴及吳志誠間、蔣蓓及黃聰煌間，有犯意聯絡及行
    為分擔，均應分別論以修正前刑法第28條規定之共同正犯；
    另被告彭森田就前揭使大陸地區女子高秋雨非法進入臺灣地
    區之犯行，亦分別與被告許振儒間有犯意聯絡及行為分擔，
    及被告彭森田就使公務員登載不實文書犯行，亦分別與高秋
    雨及被告許振儒間有犯意聯絡及行為分擔，亦應依修正前刑
    法第28條規定分別論以共同正犯；又被告葉凱晴及共同被告
    張豐臻與前揭綽號「阿考」及「阿峰」之成年男子，就意圖
    使女子與他人為性交之行為而媒介以營利為常業犯行，就黃
    富琴部分與前揭綽號「阿昌」及「阿良」之成年男子，就方
    正琴部分，與被告蘇智雄，就蔣蓓部分與馬伕陳耶丹，亦均
    分別互有犯意聯絡及行為分擔，亦應均各依修正前刑法第28
    條規定論以共同正犯。
  (五)又被告葉凱晴數次意圖營利使大陸地區人民黃富琴、方正琴
    等非法進入臺灣地區，及數次行使使公務員登載不實文書之
    犯行，均時間緊接，方法相同，所犯分係犯罪構成要件相同
    之罪名，顯各係基於概括犯意為之，均為連續犯，應分依修
    正前刑法第56條之規定論以1 罪。另按集合犯係指立法者所
    制定之犯罪構成要件中，本即預定有數個同種類行為而反覆
    實行之犯罪而言。故是否集合犯之判斷，客觀上，自應斟酌
    法律規範之本來意涵、實現該犯罪目的之必要手段、社會生
    活經驗中該犯罪必然反覆實行之常態及社會通念等；主觀上
    ，則視其反覆實施之行為是否出於行為人之一個犯意，並秉
    持刑罰公平原則，加以判斷之（最高法院96年度第9 次刑事
    庭會議決議意旨參照）。稽以行為人圖利使大陸地區人民非
    法進入臺灣地區之原因，不一而足，其多次圖利使大陸地區
    人民非法進入臺灣地區之行為，未必皆出於行為人之一個犯
    意決定；且觀諸臺灣地區與大陸地區人民關係條例第79條第
    2 項圖利使大陸地區人民非法進入臺灣地區罪之構成要件文
    義衡之，實無從認定立法者本即預定該犯罪之本質，必有數
    個同種類行為而反覆實行之集合犯行，故上開圖利使大陸地
    區人民非法進入臺灣地區罪，應非集合犯之罪，應予指明。
    再被告葉凱晴所犯前開意圖營利使大陸地區人民非法進入臺
    灣地區、行使使公務員登載不實文書及意圖使女子與他人為
    性交行為而為媒介以營利為常業罪間，有手段、目的之牽連
    關係，為牽連犯，應依修正前刑法第55條之規定，從較重之
    臺灣地區與大陸地區人民關係條例第79條第2 項之罪論處；
    另被告彭森田所犯前開使大陸地區人民非法進入臺灣地區、
    使公務員登載不實文書罪間，亦有手段、目的之牽連關係，
    亦為牽連犯，亦應依前揭規定，從較重之臺灣地區與大陸地
    區人民關係條例第79條第1 項之罪論處；再被告許振儒所犯
    前開使大陸地區人民非法進入臺灣地區及使公務員登載不實
    文書罪間，亦有手段、目的之牽連關係，亦為牽連犯，亦應
    依前揭規定，從較重之臺灣地區與大陸地區人民關係條例第
    79條第1 項之罪論處。
四、原審認被告等犯罪事證明確，而予依法論科，固非無見。惟
    查：(一)被告等行為後，與罪刑有關之刑法第28條共同正犯、
    第47條累犯之規定均有修正，新舊法就共同正犯之範圍既因
    此而有所變動，自屬犯罪後法律有變更，而非僅屬純文字修
    正，應有新舊法比較適用之問題，自應依修正刑法第2 條第
    1 項規定予以比較適用，已如前述。原判決認：修正前刑法
    第28條原規定：「2 人以上共同實『施』犯罪之行為者，皆
    為正犯」，修正後則改為「2 人以上共同實『行』犯罪之行
    為者，皆為正犯」，惟此部分僅為法條文字之修正，要非法
    條之構成要件或法律效果發生變動，故非屬法律之變更，尚
    不生比較新舊法之問題，所持法律見解尚有未當。(二)被告彭
    森田、許振儒並無證據足認其係意圖營利而使大陸地區女子
    非法進入台灣地區，應依臺灣地區與大陸地區人民關係條例
    第79條第1 項規定論處，原判決依同法第79條第2 項意圖營
    利犯罪論科，亦有未合。(三)被告彭森田就大陸地區女子高秋
    雨非法進入台灣地區後，經人媒介而與男客為性交易部分，
    並無證據足證其有意圖使女子與他人為性交之行為而媒介以
    營利之犯行，原判決認被告彭森田亦犯修正前刑法第231 條
    第2 項之意圖使女子與他人為性交之行為而媒介以營利為常
    業罪，並認被告葉凱晴與被告彭森田間就上開部分有犯意聯
    絡及行為分擔而論以共同正犯，自有違誤。被告等上訴意旨
    或猶執前詞，否認犯罪，或認原判決量刑過重，均指摘原判
    決不當，雖均無理由，惟原判決既有上開可議之處，仍屬無
    可維持，應由本院將原判決予以撤銷改判。審酌被告葉凱晴
    、彭森田為引進大陸地區女子來臺，竟分與擔任人頭丈夫之
    台灣地區男子洪詳發、吳志誠及共同被告許振儒等人共同假
    借兩岸合法通婚之名義使大陸地區女子非法來台，嚴重影響
    政府主管機關對大陸地區人民來臺事務管理及戶政管理之正
    確性；另被告葉凱晴媒介上開大陸地區女子與他人為性交易
    ，並從中牟取不法利益，亦破壞社會善良風氣，實惡性非輕
    ；被告葉凱晴已於本院坦承犯行，足見其已具悔意，被告彭
    森田、許振儒則均矢口否認犯罪之態度，及被告葉凱晴、許
    振儒、彭森田均未曾受有期徒刑以上刑之宣告，有臺灣高等
    法院被告前案紀錄表6 份在卷可憑，且斟酌被告葉凱晴在應
    召站所從事媒介性交易之行為係擔任類如經紀人之角色且連
    續3 次引進大陸地區女子假結婚來臺並媒介從事性交易，犯
    罪情節最重，被告彭森田與許振儒共同引進1 名大陸地區女
    子非法進入台灣，被告許振儒係擔任人頭丈夫而犯罪之各犯
    罪情節等一切情狀，分別量處如主文第2 至4 項所示之刑。
    又本件被告等之犯罪時間均係在93至95年間，而於渠等犯罪
    後，中華民國96年罪犯減刑條例業於96年6 月15日經立法院
    三讀通過，並經總統府公布生效，則本件被告犯罪之時點既
    在96年4 月24日之前，且其所犯之罪核與中華民國96年罪犯
    減刑條例第2 條第1 項之規定相符，復無同條例第3 條之除
    外情事存在，自應依該條例第2 條第1 項第3 款、第7 條之
    規定，分別減渠等宣告刑2 分之1 亦如主文第2 至4 項所示
    。又本院審酌被告許振儒未有犯罪前科紀錄，此有臺灣高等
    法院被告前案紀錄表在卷可按，其因一時失慮，擔任人頭丈
    夫至大陸地區辦理假結婚使大陸地區女子非法進入台灣而誤
    罹刑典，惡性尚非重大，信其經此偵、審程序後，均應知所
    警惕而無再犯之虞，乃認其所受宣告之刑，以暫不執行其刑
    為當，併予諭知緩刑3 年，以啟自新。又本院考量被告許振
    儒上開犯罪情狀，認除前開緩刑之宣告外，另有賦予一定負
    擔之必要，併予諭知其應於判決確定6 個月內向公庫支付新
    台幣5 萬元，並依同法第74條第2 項第5 款、第93條第1 項
    第2 款規定，於緩刑期間宣付保護管束，命被告向政府機關
    、政府機構、行政法人、社區或其他符合公益目的之機構或
    團體，提供40小時之義務勞務，以示懲儆。至於被告究應向
    何政府機關、政府機構、行政法人、社區或其他符合公益目
    的之機構或團體，屬執行之問題，應由檢察官斟酌考量被告
    性別、家庭、身份、職業、經歷、特殊專長、體能狀況及素
    行紀錄與參加意願等因素，再依義務勞務執行機構之地域、
    特性及勞務內容等為適當之安排，附此敘明。另扣案物之沒
    收：
    (一)扣案如附表一編號1 、2 所示之行動電話及記事本，係被
    告葉凱晴所有，供其與共同被告洪詳發共犯使大陸地區女子
    黃富琴非法進入台灣地區犯罪所用之物，亦係供其分與已判
    決確定之共同被告張豐臻等人共犯意圖使女子與他人為性交
    而媒介以營利為常業罪所用之物，應依刑法第38條第1 項第
    2 款規定宣告沒收，並僅於被告葉凱晴宣告罪刑項下諭知宣
    告沒收。(二)扣案如附表一編號3 、7 所示之花名冊及記事本
    ，係被告葉凱晴所有，供其分與已判決確定之共同被告張豐
    臻、王姵棋、李吉田、蘇智雄等人共犯意圖使女子與他人為
    性交而媒介以營利為常業罪所用之物，應依刑法第38條第1
    項第2 款規定宣告沒收，並於被告葉凱晴宣告罪刑項下諭知
    宣告沒收。(三)扣案如附表一編號4 至6 所示之入境面談交戰
    守則、記帳單及辦理大陸新娘諮詢表，係被告葉凱晴所有，
    供其與共同被告洪詳發共犯使大陸地區女子黃富琴非法進入
    台灣地區犯罪所用之物，應依刑法第38條第1 項第2 款規定
    宣告沒收。(四)扣案如附表一編號8 至16所示之現金、夾鏈袋
    、帳冊、行動電話、信封袋及紅包袋，係共同被告張豐臻所
    有，分別為其與被告葉凱晴、王姵棋、李吉田、蘇智雄（以
    上3 名共同被告均已判決確定）等人共犯意圖使女子與他人
    為性交而媒介以營利為常業罪所用之物及所得贓款，應分依
    刑法第38條第1 項第2 款、第3 款之規定宣告沒收，並僅於
    本件被告葉凱晴宣告罪刑項下宣告沒收。(五)扣案如附表一編
    號17、18所示之結婚證書及海基會證明書，係共犯蔣蓓所有
    ，供其與被告葉凱晴共犯使公務員登載不實文書罪所用之物
    ，應依刑法第38條第1 項第2 款之規定及本於共同正犯責任
    共同之原則，對被告葉凱晴宣告沒收。(六)扣案如附表一編號
    19至24所示之行動電話、信封袋、交錢記錄、支出收入表及
    警方偵防車車號表，係共犯陳耶丹所有，供其與被告葉凱晴
    及已判決確定之張豐臻共犯意圖使女子與他人為性交而媒介
    以營利為常業罪所用之物，應依刑法第38條第1 項第2 款之
    規定及本於共同正犯責任共同之原則，對被告葉凱晴項下宣
    告沒收。(七)扣案如附表一編號25至27所示之行動電話及估價
    單，係被告蘇智雄所有，供其與被告葉凱晴及共犯張豐臻共
    犯意圖使女子與他人為性交而媒介以營利為常業罪所用之物
    ，應依刑法第38條第1 項第2 款之規定宣告沒收，並及本於
    共同正犯責任共同之原則，亦對被告葉凱晴項下宣告沒收。
    (八)扣案如附表一編號28所示之結婚證書，係共犯黃富琴所有
    ，供其與被告葉凱晴、洪詳發共犯使公務員登載不實文書罪
    所用之物，應依刑法第38條第1 項第2 款之規定及本於共同
    正犯責任共同之原則，對被告葉凱晴項下宣告沒收。(九)扣案
    如附表一編號30所示之行動電話，係共犯袁振新所有，並無
    證據證明係供與本件被告葉凱晴、彭森田或許振儒犯罪有關
    ，爰不於本件判決宣告沒收。(十)未扣案如附表一編號31所示
    之行動電話，係共犯黃聰煌所有，供其與被告葉凱晴共犯使
    大陸地區女子蔣蓓非法進入台灣地區犯罪所用之物，因無證
    據證明業已滅失，應依刑法第38條第1 項第2 款之規定及本
    於共同正犯責任共同之原則，對被告葉凱晴宣告沒收。(十一)未
    扣案如附表一編號32所示之行動電話，係被告許振儒所有，
    供其與被告彭森田共犯使大陸地區女子高秋雨非法進入台灣
    地區犯罪所用之物，因無證據證明業已滅失，應依刑法第38
    條第1 項第2 款之規定宣告沒收，及本於共同正犯責任共同
    之原則，亦對被告彭森田宣告沒收。(十二)未扣案如附表編號33
    所示之行動電話，係被告彭森田所有，供其與被告許振儒共
    犯意圖營利使大陸地區女子高秋雨非法進入臺灣地區犯罪所
    用之物，因無證據證明業已滅失，應依刑法第38條第1 項第
    2 款之規定宣告沒收，並本於共同正犯責任共同之原則，亦
    對被告許振儒宣告沒收。(十三)未扣案如附表編號34至36所示之
    行動電話，係已判決確定之共同被告王姵棋所有，供其與被
    告葉凱晴、張豐臻及李吉田共犯意圖使女子與他人為性交而
    媒介以營利為常業罪所用之物，因無證據證明業已滅失，應
    依刑法第38條第1 項第2 款之規定宣告沒收，並本於共同正
    犯責任共同之原則，亦對被告葉凱晴宣告沒收。(十四)未扣案如
    附表編號37所示之行動電話，係已判決確定被告李吉田所有
    ，供其與被告葉凱晴、張豐臻及王姵棋等人共犯意圖使女子
    與他人為性交而媒介以營利為常業罪所用之物，因無證據證
    明業已滅失，亦應依刑法第38條第1 項第2 款之規定宣告沒
    收，並本於共同正犯責任共同之原則，亦對被告葉凱晴宣告
    沒收。(十五)至扣案如附表二所示之物，或非本件被告所有，或
    無證據證明與本件被告前揭犯行有涉，均不予宣告沒收，附
    此敘明。
五、不另為無罪諭知部分：
  (一)除前揭所載犯罪事實外，公訴意旨另以：
    1.被告葉凱晴、彭森田另涉有共同利用人頭丈夫陳奐斌（另
      案通緝中）使大陸地區女子林英得以辦理假結婚之名義非
      法進入臺灣地區，另被告葉凱晴、彭森田亦共同涉有意圖
      使大陸地區女子林英及伽馨與他人為性交而媒介以營利為
      常業犯行。
    2.被告葉凱晴就大陸地區女子高秋雨非法進入臺灣地區及與
      他人為性交而媒介以營利部分，亦分別與被告彭森田、許
      振儒，及與彭森田具有犯意聯絡及行為分擔。
    3.被告彭森田就大陸地區女子黃富琴、方正琴、蔣蓓、趙利
      紅非法進入臺灣地區部分，亦與被告葉凱晴、王姵棋及洪
      詳發具有犯意聯絡及行為分擔，另就意圖使上開大陸地區
      女子與他人為性交而媒介以營利為常業部分，亦與被告葉
      凱晴、張豐臻、王姵棋、蘇智雄及李吉田有犯意聯絡及行
      為分擔。
    4.被告彭森田就大陸地區女子高秋雨非法進入台灣地區後，
      與他人為性交而媒介以營利為常業部分，亦與被告葉凱晴
      有犯意聯絡及行為分擔。
    5.被告葉凱晴、彭森田及許振儒亦基於使公務員登載不實文
      書之概括犯意，連續持記載虛偽結婚事實之戶籍謄本，先
      後由不知情之管區員警在「大陸地區人民進入臺灣地區保
      證書」上「對保或證明機關（構）簽註意見欄」內簽註意
      見，並持前開文件前往入出境管理局，填寫大陸地區人民
      進入臺灣地區旅行證申請書，持向內政部警政署入出境管
      理局申請大陸地區女子黃富琴、高秋雨、趙利紅、方正琴
      及蔣蓓來臺而行使之，使該管公務員將此不實事項登載於
      所掌管之公文書，核准上開大陸地區女子進入臺灣地區，
      並核發渠等之旅行證，足生損害於內政部警政署入出境管
      理局對於大陸地區人民入境臺灣地區管制之正確性。
    6.因認被告葉凱晴、彭森田就前揭事實亦分別涉有刑法第21
      6 條、第214 條行使使公務員登載不實文書、臺灣地區與
      大陸地區人民關係條例第79條第1 項及刑法第231 條第2
      項意圖使女子與他人為性交行為而媒介以營利為常業等罪
      嫌；被告許振儒就前揭事實另涉有刑法第216 條、第214
      條行使使公務員登載不實文書罪嫌云云。
  (二)經查：
    1.證人即大陸地區女子林英於警詢及偵查中雖均證述其係以
      與陳奐斌假結婚之方式來臺從事性交易，然並未提及係由
      何人所安排及媒介（見A1警卷第5 至8 頁、A13 偵卷第2
      至4 頁），另證人即飯店櫃檯人員郭玉英於警詢中亦未提
      及係與何人共同媒介林英從事性交易（見A1警卷第9 至11
      頁），又遍查全卷並無任何人頭丈夫陳奐斌之相關筆錄在
      卷可參，亦無任何大陸地區女子林英結婚登記或入出境相
      關資料附卷可查，尚難逕認此部分之犯行亦與被告葉凱晴
      、彭森田、王姵棋等人有關。再證人即大陸地區女子伽馨
      之馬伕蔡長發於警詢中雖證述確有載送伽馨前往從事性交
      易乙事，然亦未曾提及係受雇於本件被告或與本件被告間
      有何犯意聯絡或行為分擔（見A3警卷第231 至235 頁），
      此外，遍查全卷亦無大陸地區女子伽馨之筆錄或相關通訊
      監察譯文可佐，亦難認上開犯行與被告葉凱晴、彭森田等
      人有涉。公訴人所舉證據自不足以證明被告葉凱晴、彭森
      田有涉及此部分之犯罪。
    2.又遍觀全卷：(1)被告葉凱晴除使大陸地區女子黃富琴、方
      正琴及蔣蓓非法進入臺灣地區外，並無證據足資證明其有
      參與被告彭森田、許振儒及已判決確定之王姵棋分別使大
      陸地區女子高秋雨及趙利紅非法進入臺灣地區之犯行；亦
      無證據足以證明其擔任高秋雨之類如經紀人或馬伕而參與
      媒介高秋雨與他人性交易之事實而有意圖使女子與他人為
      性交行為而媒介以營利之犯行，被告葉凱晴復否認有此部
      分犯行，自不能徒以警方查獲之如附表一編號3 所示之「
      花名冊」上有記載高秋雨之花名「KK」，即推認被告葉凱
      晴係大同應召站之負責人，其應有參與媒介高秋雨與男客
      性交易之行為，並因而據此而逕為不利於被告葉凱晴之認
      定。(2)被告彭森田除與許振儒共同使大陸地區女子高秋雨
      非法進入臺灣地區外，並無任何證據證明其有參與被告葉
      凱晴、洪詳發及王姵棋分使大陸地區女子黃富琴、方正琴
      、蔣蓓及趙利紅非法進入臺灣地區之犯行，亦無證據足資
      證明其有參與共同媒介上開大陸地區女子與他人為性交易
      之犯行。
    3.被告彭森田雖有以共同被告許振儒充當人頭丈夫，使大陸
      地區女子高秋雨非法進入台灣地區；惟證人高秋雨在警詢
      中證述稱：伊以假結婚方式進入台灣，約於94年2 月起開
      始賣淫，都由一名男子打伊1 機或伊司機阿新（即袁振新
      ），然後再接送伊到指定地點接客。來台後彭森田有與伊
      聯絡，但沒有人與伊提到經紀人是誰等語，及在偵查中證
      稱：94年12月至95年1 月中都是袁振新載伊去飯店賣淫，
      性交易所得交給他等語。除曾提及被告彭森田於其進入台
      灣後有以電話與其聯絡，而均未曾證述及被告彭森田有參
      與媒介其與人性交易或在應召站擔任類如經紀人、載送女
      子前往飯店賣淫之司機等之犯行。雖證人高秋雨所使用之
      0000000000號行動電話通訊監察譯文，被告彭森田於94年
      12月及95年1 月間，多次以其所使用之門號0000000000號
      行動電話撥打電話予高秋雨，有通訊監察譯文3 紙附卷可
      參（見A9偵卷第41、48、50頁），惟觀諸渠等前揭通話內
      容，均係被告彭森田關心高秋雨日常生活起居，以及提醒
      其出門上班時應小心一點等情，並無提及有關媒介性交易
      之情事，況以被告彭森田係與充當人頭丈夫之被告許振儒
      共同以假結婚方式令大陸地區女子高秋雨非法進入台灣地
      區，衡諸常情，被告彭森田於大陸地區女子高秋雨非法進
      入台灣後多次以電話關切其進入台灣後之生活、工作狀況
      ，亦屬人情之常，自難據以為不利被告彭森田之認定。又
      雖高秋雨及其「馬伕」即接送其前往賣淫之司機袁振新為
      警查獲後，被告彭森田隨即以其所使用之前揭行動電話，
      與高秋雨前揭所述使用門號0000000000號行動電話、綽號
      「玫瑰」之女子聯絡，並於通話中提及袁振新為警查獲一
      事時，被告彭森田除提醒綽號「玫瑰」之女子在電話中勿
      亂說話外，並表示「公司」亦擔心係發生何事，故其要至
      高秋雨住處查看等語，而於被告彭森田抵達高秋雨住處後
      ，即於通話中向綽號「玫瑰」之女子表示在高秋雨之枕頭
      下發現記事本，並提及「公司」表示高秋雨、袁振新並非
      在交錢時為警查獲，及其要通知被告許振儒等語，復於被
      告彭森田以前揭行動電話與被告許振儒所使用之門號0000
      000000號行動電話通話時，被告彭森田即向被告許振儒表
      示高秋雨並非在住處為警查獲，應無關係，而於上開通話
      中，被告許振儒亦向被告彭森田提及員警以電話通知其返
      回住處，其不知應如何處理怎麼辦等語，有通訊監察譯文
      1 紙附卷可憑（見A3警卷第155 頁），惟此均或因被告彭
      森田係非法引進大陸地區女子高秋雨，而對事後知悉高秋
      雨被警查獲從事賣淫性交易，或因其惟恐事態擴大牽涉到
      己而以電話聯絡通知其他人及表示關切，亦不能僅以上開
      通聯監聽譯文，認罪證明確而逕推認被告彭森田有公訴意
      旨所指之意圖使女子與他人為性交行為而媒介以營利為常
      業之犯行。
    4.又按刑法第214 條所謂使公務員登載不實事項於公文書罪
      ，須一經他人之聲明或申報，公務員即有登載之義務，並
      依其所為之聲明或申報而為登載，而屬不實事項者，始足
      構成，若其所為聲明或申報，公務員尚須為實質之審查，
      以判斷其真實與否，始得為一定之記載者，即非本罪所稱
      之使公務員登載不實（最高法院73年台上字第1710號判例
      意旨參照）。茲依內政部所訂頒「大陸地區配偶申請在臺
      灣地區定居送件須知」之規定，大陸地區配偶欲申請來台
      定居須檢具保證書，原則上由依親對象或在臺灣地區設有
      戶籍之二親等內親屬1 人為保證人，並應持保證書至保證
      人戶籍地派出（分駐）所辦理對保手續，由對保單位簽註
      意見及負責查證真偽，足見大陸地區人民進入臺灣地區保
      證書上「對保或證明機關（構）簽註意見欄」應由負責對
      保之員警依法查證真偽後始得據實簽註意見。復查，入境
      管理事涉國家安全，入出境管理機關對外國人或大陸地區
      人民所提之入境申請本有實質審查權，並非僅為形式審查
      ，是茍發現入境申請之事實並非真實，自得予以駁回，再
      大陸地區人民如以與臺灣地區人民虛偽結婚之方式申請入
      境來臺，於其入境後遭發覺者，警察機關並得依臺灣地區
      與大陸地區人民關係條例第18條第1 項第1 款、同條例施
      行細則第13條之規定，逕行強制出境，則該入境申請之審
      核機關於審核大陸地區人民入境申請時，確有實質審查之
      權。由是觀之，本件被告葉凱晴、彭森田、許振儒雖因辦
      理假結婚事宜，分別使高雄市政府警察局苓雅分局轄區派
      出所、鼓山分局轄區派出所、鹽埕分局建國四路派出所、
      三民第一分局三民派出所、三民第二分局轄區派出所及入
      出境管理局等單位為錯誤事實之記載，參諸前揭說明，前
      開負責對保之警察機關與入出境管理局本即應基於其職權
      針對前述事項從事實質及形式之審查，苟未為任何審查而
      逕自登載，揆諸前揭判例意旨，仍難遽以刑法第214 條之
      使公務員登載不實文書罪相繩。是以本件被告葉凱晴、彭
      森田、許振儒等人就此部分亦未構成刑法第216 條、第21
      4 條之行使使公務員登載不實文書罪。
    5.再被告彭森田、許振儒係先於93年10月12日至入出境管理
      局申請核發大陸地區女子高秋雨之中華民國臺灣地區旅行
      證後，再於94年1 月6 日至戶政事務所辦理不實之結婚登
      記，繼經不知情之公務員核發被告許振儒配偶欄為高秋雨
      之不實登記戶籍謄本，已如前述，是被告彭森田、許振儒
      並未持不實登記之戶籍謄本前往入出境管理局據以行使辦
      理高秋雨之來台手續，足見渠等2 人共同使公務員登載不
      實文書之犯行，尚未達於行使之程度。從而，公訴意旨所
      指此部分之犯罪事實即非正確（即被告彭森田、許振儒並
      無此部分行使使公務員登載不實之戶籍謄本文書之事實）
      ，因而認被告彭森田、許振儒此部分亦犯行使使公務員登
      載不實文書罪，亦顯有違誤。
  (三)綜前所述，公訴人前揭此部分所述犯罪事實及所憑證據無法
    達到確信其為真實之程度，此外復查無其他積極證據足供證
    明被告葉凱晴等人除前揭犯罪事實外，另涉有上開犯行，即
    不得遽為被告葉凱晴等人不利之認定，惟因公訴意旨認被告
    葉凱晴等人此部分行為，與前揭犯罪事實分別有實質上一罪
    或牽連犯、連續犯之裁判上一罪關係，此部分爰均不另為無
    罪之諭知，併予敘明。
據上論結，應依刑事訴訟法第369 條第1 項前段、第364 條、第
299 條第1 項前段、第300 條，臺灣地區與大陸地區人民關係條
例第79條第1 項、第2 項，刑法第2 條第1 項前段、第11條前段
、第216 條、第214 條、第38條第1 項第2 款、第3 款、第74條
第1 項第1 款、第2 項第4 款、第5 款、第93條第1 項第2 款，
修正前刑法第28條、第55條、第56條、第231 條第2 項，中華民
國96年罪犯減刑條例第2 條第1 項第3 款、第7 條，判決如主文
。
本案經檢察官孫小玲到庭執行職務。
中    華    民    國   100    年    5     月    24    日
              刑事第三庭    審判長法  官  莊崑山
                                  法  官  張意聰    
                                  法  官  莊松泉
以上正本證明與原本無異。
如不服本判決應於收受本判決後10日內向本院提出上訴書狀，其
未敘述上訴理由者，並得於提起上訴後10日內向本院補提理由書
狀（均須按他造當事人之人數附繕本）「切勿逕送上級法院」。
中    華    民    國   100    年    5     月    24    日
                                 書記官  張雲義


附錄本件判決論罪科刑法條：
《臺灣地區與大陸地區人民關係條例第15條》
下列行為不得為之：
  一、使大陸地區人民非法進入臺灣地區。
  二、明知臺灣地區人民未經許可，而招攬使之進入大陸地區。
  三、使大陸地區人民在臺灣地區從事未經許可或與許可目的不
      符之活動。
  四、僱用或留用大陸地區人民在臺灣地區從事未經許可或與許
      可範圍不符之工作。
  五、居間介紹他人為前款之行為。
《臺灣地區與大陸地區人民關係條例第79條》
違反第15條第1 款規定者，處1 年以上7 年以下有期徒刑，得併
科新臺幣1 百萬元以下罰金。
意圖營利而犯前項之罪者，處3 年以上10年以下有期徒刑，得併
科新臺幣5 百萬元以下罰金。
前二項之首謀者，處5 年以上有期徒刑，得併科新臺幣1 千萬元
以下罰金。
前三項之未遂犯罰之。
《修正前中華民國刑法第214條》
明知為不實之事項，而使公務員登載於職務上所掌之公文書，足
以生損害於公眾或他人者，處3 年以下有期徒刑、拘役或5 百元
以下罰金。
《修正前中華民國刑法第231條》
意圖使男女與他人為性交或猥褻之行為，而引誘、容留或媒介以
營利者，處5 年以下有期徒刑，得併科10萬元以下罰金。以詐術
犯之者，亦同。
以犯前項之罪為常業者，處1 年以上7 年以下有期徒刑，得併科
30萬元以下罰金。
公務員包庇他人犯前二項之罪者，依各該項之規定加重其刑至二
分之一。
 附表一：
┌──┬─────────────┬────────────────┐
│編號│扣 案 物 品 名 稱 及 數 量│備                            註│
├──┼─────────────┼────────────────┤
│ １ │門號0000000000號之行動電話│係被告葉凱晴所有，供其分與被告洪│
│    │1 支（含SIM 卡）          │詳發、吳志誠及黃聰煌共犯意圖營利│
│    │                          │分使大陸地區女子黃富琴、方正琴及│
│    │                          │蔣蓓非法進入臺灣地區犯罪所用之物│
│    │                          │，亦係供其分與被告張豐臻、王姵棋│
│    │                          │、李吉田、蘇智雄、陳耶丹、袁振新│
│    │                          │及共犯意圖使大陸地區女子趙利紅、│
│    │                          │黃富琴、方正琴及蔣蓓分與他人為性│
│    │                          │交之行為而媒介以營利為常業犯罪所│
│    │                          │用之物，應依刑法第38條第1 項第2 │
│    │                          │款之規定予以宣告沒收            │
│    │                          │                                │
├──┼─────────────┼────────────────┤
│ ２ │記事本1 本                │同上                            │
├──┼─────────────┼────────────────┤
│ ３ │花名冊3 張                │係被告葉凱晴所有、供其分與被告張│
│    │                          │豐臻、王姵棋、李吉田、陳耶丹、袁│
│    │                          │振新、蘇智雄及共犯意圖使大陸地區│
│    │                          │女子趙利紅、黃富琴、方正琴及蔣蓓│
│    │                          │分與他人為性交之行為而媒介以營利│
│    │                          │為常業犯罪所用之物，應依刑法第38│
│    │                          │條第1 項第2 款之規定予以宣告沒收│
│    │                          │                                │
├──┼─────────────┼────────────────┤
│ ４ │入境面談教戰守則4 張      │係被告葉凱晴所有，供其分與被告洪│
│    │                          │詳發、吳志誠及黃聰煌共犯意圖營利│
│    │                          │分使大陸地區女子黃富琴、方正琴及│
│    │                          │蔣蓓非法進入臺灣地區犯罪所用之物│
│    │                          │，應依刑法第38條第1 項第2 款之規│
│    │                          │定予以宣告沒收                  │
├──┼─────────────┼────────────────┤
│ ５ │記帳單1 張                │同上                            │
├──┼─────────────┼────────────────┤
│ ６ │辦理大陸新娘諮詢表1 張    │同上                            │
├──┼─────────────┼────────────────┤
│ ７ │記事本3 本                │係被告葉凱晴所有、供其分與被告張│
│    │                          │豐臻、王姵棋、李吉田、陳耶丹、袁│
│    │                          │振新、蘇智雄及共犯意圖使大陸地區│
│    │                          │女子趙利紅、黃富琴、方正琴及蔣蓓│
│    │                          │分與他人為性交之行為而媒介以營利│
│    │                          │為常業犯罪所用之物，應依刑法第38│
│    │                          │條第1 項第2 款之規定予以宣告沒收│
│    │                          │                                │
├──┼─────────────┼────────────────┤
│ ８ │現金新台幣97,647元        │係被告張豐臻分與被告葉凱晴、王姵│
│    │                          │棋、李吉田、陳耶丹、袁振新、蘇智│
│    │                          │雄及共犯意圖使大陸地區女子趙利紅│
│    │                          │、黃富琴、方正琴及蔣蓓分與他人為│
│    │                          │性交之行為而媒介以營利為常業犯罪│
│    │                          │所得之物，應依刑法第38條第1 項第│
│    │                          │3 款之規定予以宣告沒收          │
│    │                          │                                │
├──┼─────────────┼────────────────┤
│ ９ │夾鏈袋3 只                │係被告張豐臻所有，供其分與被告葉│
│    │                          │凱晴、王姵棋、李吉田、陳耶丹、袁│
│    │                          │振新、蘇智雄及彭森田共犯意圖使大│
│    │                          │陸地區女子趙利紅、黃富琴、方正琴│
│    │                          │及蔣蓓分與他人為性交之行為而媒介│
│    │                          │以營利為常業犯罪所用之物，應依刑│
│    │                          │法第38條第1 項第2 款之規定予以宣│
│    │                          │告沒收                          │
├──┼─────────────┼────────────────┤
│ １０ │帳冊1 本                  │同上                            │
├──┼─────────────┼────────────────┤
│  │門號0000000000號行動電話1 │同上                            │
│    │支（含SIM卡）             │                                │
├──┼─────────────┼────────────────┤
│  │封面載名「莎莎」之信封袋1 │同上                            │
│    │個                        │                                │
├──┼─────────────┼────────────────┤
│  │封面載名「明明」之信封袋1 │同上                            │
│    │個                        │                                │
├──┼─────────────┼────────────────┤
│  │封面載名「安安」之信封袋1 │同上                            │
│    │個                        │                                │
├──┼─────────────┼────────────────┤
│  │封面載名「蘋果」之紅包袋1 │同上                            │
│    │個                        │                                │
├──┼─────────────┼────────────────┤
│  │封面載名「蕭雅軒」之紅包袋│同上                            │
│    │1 個                      │                                │
├──┼─────────────┼────────────────┤
│  │蔣蓓之結婚證書影本1 張    │係共犯蔣蓓所有，供其與被告葉凱晴│
│    │                          │、黃聰煌共犯使公務員登載不實文書│
│    │                          │罪所用之物，應依刑法第38條第1項 │
│    │                          │第2 款之規定予以宣告沒收        │
├──┼─────────────┼────────────────┤
│  │蔣蓓之海峽交流基金會證明書│同上                            │
│    │影本1 張                  │                                │
├──┼─────────────┼────────────────┤
│  │門號0000000000號行動電話1 │係共犯陳耶丹所有，供其與被告葉凱│
│    │支（含SIM卡）             │晴、張豐臻共犯意圖使大陸地區女子│
│    │                          │蔣蓓與他人為性交之行為而媒介以營│
│    │                          │利為常業犯罪所用之物，應依刑法第│
│    │                          │38條第1 項第2 款之規定予以宣告沒│
│    │                          │收                              │
├──┼─────────────┼────────────────┤
│  │門號0000000000號行動電話1 │同上                            │
│    │支（含SIM卡）             │                                │
├──┼─────────────┼────────────────┤
│    │                          │                                │
│  │每日所得交錢信封袋（封面載│同上                            │
│    │名「蕭雅軒」）2 個        │                                │
├──┼─────────────┼────────────────┤
│  │每日交錢記錄1 本          │同上                            │
├──┼─────────────┼────────────────┤
│  │每日所賺支出收入表1 本    │同上                            │
├──┼─────────────┼────────────────┤
│  │警方偵防車車號表1 張      │同上                            │
├──┼─────────────┼────────────────┤
│  │門號0000000000號行動電話1 │係被告蘇智雄所有，供其與被告葉凱│
│    │支（含SIM卡）             │晴、張豐臻共犯意圖使大陸地區女子│
│    │                          │方正琴與他人為性交之行為而媒介以│
│    │                          │營利為常業犯罪所用之物，應依刑法│
│    │                          │第38條第1 項第2 款之規定予以宣告│
│    │                          │沒收                            │
├──┼─────────────┼────────────────┤
│  │門號0000000000號行動電話1 │同上                            │
│    │支（含SIM卡）             │                                │
├──┼─────────────┼────────────────┤
│  │二聯複寫估價單1 本        │同上                            │
├──┼─────────────┼────────────────┤
│  │黃富琴之結婚證書影本1 張  │係共犯黃富琴所有，供其與被告葉凱│
│    │                          │晴、洪詳發共犯使公務員登載不實文│
│    │                          │書罪所用之物，應依刑法第38條第1 │
│    │                          │項第2 款之規定予以宣告沒收      │
├──┼─────────────┼────────────────┤
│  │趙利紅之結婚證書1 本      │趙利紅結婚後5 年才賣淫，尚難認係│
│    │                          │假結婚，不予宣告沒收（已判決確定│
│    │                          │之王姵棋部分）。                │
│    │                          │                                │
├──┼─────────────┼────────────────┤
│  │門號0000000000號行動電話1 │係共犯袁振新所有，無證據證明與本│
│    │支（含SIM卡）             │件被告葉凱晴等3 人犯罪有關爰不於│
│    │                          │本判決宣告沒收。                │
│    │                          │                                │
│    │                          │                                │
│    │                          │                                │
│    │                          │                                │
├──┼─────────────┼────────────────┤
│  │門號0000000000號行動電話1 │係共犯黃聰煌所有，供其與被告葉凱│
│    │支（含SIM卡）             │晴共犯意圖營利使大陸地區女子蔣蓓│
│    │                          │非法進入臺灣地區犯罪所用之物，應│
│    │                          │依刑法第38條第1 項第2 款之規定予│
│    │                          │以宣告沒收                      │
├──┼─────────────┼────────────────┤
│  │門號0000000000號行動電話1 │係被告許振儒所有，供其與被告彭森│
│    │支（含SIM卡）             │田共犯意圖營利使大陸地區女子高秋│
│    │                          │雨非法進入臺灣地區犯罪所用之物，│
│    │                          │應依刑法第38條第1 項第2 款之規定│
│    │                          │予以宣告沒收                    │
├──┼─────────────┼────────────────┤
│  │門號0000000000號行動電話1 │係被告彭森田所有，供其與被告許振│
│    │支（含SIM 卡）            │儒共犯意圖營利分使大陸地區女子高│
│    │                          │秋雨非法進入臺灣地區犯罪所用之物│
│    │                          │，應依刑法第38條第1 項第2 款之規│
│    │                          │定予以宣告沒收                  │
│    │                          │                                │
│    │                          │                                │
│    │                          │                                │
├──┼─────────────┼────────────────┤
│  │門號0000000000 號行動電話1│係被告王姵棋所有，係供其與被告葉│
│    │支（含SIM 卡）            │凱晴、張豐臻、李吉田共犯意圖使大│
│    │                          │陸地區女子趙利紅與他人為性交之行│
│    │                          │為而媒介以營利為常業犯罪所用之物│
│    │                          │，應依刑法第38條第1 項第2 款之規│
│    │                          │定予以宣告沒收                  │
│    │                          │                                │
│    │                          │                                │
├──┼─────────────┼────────────────┤
│  │門號0000000000 號行動電話1│同上                            │
│    │支（含SIM 卡）            │                                │
├──┼─────────────┼────────────────┤
│  │門號0000000000 號行動電話1│同上                            │
│    │支（含SIM 卡）            │                                │
├──┼─────────────┼────────────────┤
│  │門號0000000000 號行動電話1│係被告李吉田所有，供其與被告葉凱│
│    │支（含SIM 卡）            │晴、張豐臻、王姵棋共犯意圖使大陸│
│    │                          │地區女子趙利紅與他人為性交之行為│
│    │                          │而媒介以營利為常業犯罪所用之物，│
│    │                          │應依刑法第38條第1 項第2 款之規定│
│    │                          │予以宣告沒收                    │
└──┴─────────────┴────────────────┘
附表二                              
┌──┬─────────────┬────────────────┐
│編號│扣 案 物 品 名 稱 及 數 量│備                            註│
├──┼─────────────┼────────────────┤
│ １ │門號0000000000號行動電話1 │雖係被告葉凱晴所持有，然與本件犯│
│    │支（含SIM卡）             │罪無涉，不予宣告沒收            │
├──┼─────────────┼────────────────┤
│ ２ │門號0000000000號行動電話1 │同上                            │
│    │支（含SIM卡）             │                                │
├──┼─────────────┼────────────────┤
│ ３ │門號0000000000號行動電話1 │同上                            │
│    │支（含SIM卡）             │                                │
├──┼─────────────┼────────────────┤
│ ４ │商業本票1 本              │同上                            │
├──┼─────────────┼────────────────┤
│ ５ │門號分別為0000000000、0938│同上                            │
│    │473561、0000000000、093858│                                │
│    │0284、0000000000、00000000│                                │
│    │39、0000000000號之行動電話│                                │
│    │SIM卡共7 張               │                                │
├──┼─────────────┼────────────────┤
│ ６ │65步槍子彈3 顆            │同上                            │
├──┼─────────────┼────────────────┤
│ ７ │陳財旺等人之身份證影本共9 │同上                            │
│    │張                        │                                │
├──┼─────────────┼────────────────┤
│ ８ │曾文政之護照1 本          │同上                            │
├──┼─────────────┼────────────────┤
│ ９ │李定洲台胞證1 本          │同上                            │
├──┼─────────────┼────────────────┤
│ １０ │戶名為張豐臻之存摺1 本及印│雖係被告張豐臻所持有，然與本件犯│
│    │章1 枚                    │罪無涉，不予宣告沒收            │
├──┼─────────────┼────────────────┤
│  │門號0000000000號行動電話1 │同上                            │
│    │支（含SIM卡）             │                                │
├──┼─────────────┼────────────────┤
│  │門號0000000000號行動電話1 │同上                            │
│    │支（含SIM卡）             │                                │
├──┼─────────────┼────────────────┤
│  │門號0000000000號行動電話1 │同上                            │
│    │支（含SIM卡）             │                                │
├──┼─────────────┼────────────────┤
│  │入境面談教戰守則4 張      │同上                            │
├──┼─────────────┼────────────────┤
│  │SANYO廠牌行動電話1 支     │雖係大陸地區女子蔣蓓所有，然與其│
│    │                          │與被告葉凱晴等人共犯使公務員登載│
│    │                          │不實文書罪無涉，不予宣告沒收    │
├──┼─────────────┼────────────────┤
│  │門號0000000000號行動電話1 │同上                            │
│    │支（含SIM卡）             │                                │
├──┼─────────────┼────────────────┤
│  │記事本1 本                │同上                            │
├──┼─────────────┼────────────────┤
│  │房屋租賃契約書1 份        │同上                            │
├──┼─────────────┼────────────────┤
│  │蔣蓓之中華民國入出境許可證│同上                            │
│    │影本1 張                  │                                │
├──┼─────────────┼────────────────┤
│  │蔣蓓之出境登記表影本1 張  │同上                            │
├──┼─────────────┼────────────────┤
│  │蔣蓓之入出境管理局旅客證件│同上                            │
│    │留存收據影本1 張          │                                │
├──┼─────────────┼────────────────┤
│  │蔣蓓之流動人口登記聯單影本│同上                            │
│    │1 張                      │                                │
├──┼─────────────┼────────────────┤
│  │門號0000000000號行動電話1 │雖係大陸地區女子方正琴所有，然與│
│    │支（含SIM卡）             │其與被告葉凱晴等人共犯使公務員登│
│    │                          │載不實文書罪無涉，不予宣告沒收  │
├──┼─────────────┼────────────────┤
│  │潤滑油1 瓶                │同上                            │
│    │                          │                                │
├──┼─────────────┼────────────────┤
│  │交易估價單2 紙            │同上                            │
├──┼─────────────┼────────────────┤
│  │門號0000000000號行動電話1 │雖係大陸地區女子高秋雨所有，然與│
│    │支（含SIM卡）             │其與被告許振儒、彭森田等人共犯使│
│    │                          │公務員登載不實文書罪無涉，不予宣│
│    │                          │告沒收                          │
├──┼─────────────┼────────────────┤
│  │門號0000000000號行動電話1 │雖係大陸地區女子黃富琴所有，然與│
│    │支（含SIM卡）             │其與被告葉凱晴、洪詳發等人共犯使│
│    │                          │公務員登載不實文書罪無涉，不予宣│
│    │                          │告沒收                          │
├──┼─────────────┼────────────────┤
│  │門號0000000000號行動電話1 │同上                            │
│    │支（含SIM 卡）            │                                │
│    │                          │                                │
├──┼─────────────┼────────────────┤
│  │電話記錄卡3 張            │同上                            │
├──┼─────────────┼────────────────┤
│  │趙利紅之中華民國入出境許可│雖係大陸地區女子趙利紅所有，然與│
│    │證1 本                    │其與被告王姵棋等人共犯使公務員登│
│    │                          │載不實文書罪無涉，不予宣告沒收  │
├──┼─────────────┼────────────────┤
│  │趙利紅之大陸地區身份證1 張│同上                            │
│    │                          │                                │
├──┼─────────────┼────────────────┤
│  │趙利紅之流動人口登記聯單1 │同上                            │
│    │張                        │                                │
├──┼─────────────┼────────────────┤
│  │門號0000000000號行動電話1 │同上                            │
│    │支                        │                                │
├──┼─────────────┼────────────────┤
│  │門號0000000000號行動電話1 │雖係共犯袁振新所有，然與本件犯罪│
│    │支                        │無涉，不予宣告沒收              │
├──┼─────────────┼────────────────┤
│  │門號0000000000號行動電話1 │同上                            │
│    │支                        │                                │
├──┼─────────────┼────────────────┤    
│  │門號0000000000號行動電話1 │另案被告蔡長發所有，與被告葉凱晴│
│    │支                        │等人本件犯罪無涉                │
├──┼─────────────┼────────────────┤
│  │門號0000000000號行動電話1 │同上                            │
│    │支                        │                                │
├──┼─────────────┼────────────────┤
│  │每日賣淫所得記錄單1 本    │同上                            │
├──┼─────────────┼────────────────┤
│  │應召時刻表1 張            │同上                            │
├──┼─────────────┼────────────────┤
│  │現金新台幣20,300元        │同上                            │
├──┼─────────────┼────────────────┤
│  │電話本1 本                │同上                            │
└──┴─────────────┴────────────────┘